---
title: "Arborescence du serveur FTP SRV-SO"
---

```{r options_communes, include=FALSE}
source("options_communes.R")
```

<div class="alert alert-success" role="alert">
  <h4 class="alert-heading">**Objectif et contenu**</h4>
Description de la logique de constuction de l'arborescence du serveur FTP SRV-SO.
</div>

<div class="alert alert-info" role="alert">
  <h4 class="alert-heading">**Public visé et pré-requis**</h4>
<p>- Fournisseur de données, responsable des données d'un site du SNO-T,
   - Avoir pris connaissance de `r linkAlertCSS("l'organisation générale des données dans le SNO-T","https://sourcesup.renater.fr/si-snot/1_Decouverte_OrganisationDonnees.html")`.
 </p>
</div>

# Rôle du serveur FTP `SRV-SO`

Le serveur FTP `SRV-SO` est utilisé pour stocker l'ensemble des fichiers collectés sur les sites du SNO-T. Il a pour objectif d'assurer la traçabilité des traitements effectués pendant tout le cycle de vie des données.

# Arborescence du serveur FTP `SRV-SO`

## Règles à respecter

1. Ne jamais modifier les Fichiers bruts,
2. Les fichiers et les répertoires doivent être nommés sans espace, ni accents et caractères spéciaux,
3. Créer des fichiers "ALire" pour décrire le contenu de l'arborescence et les nouveaux répertoires/fichiers créés.

&nbsp;

<div class="alert alert-danger" role="alert">
  <h4 class="alert-heading">**Important**</h4>
  <p>La création de fichier "ALire" permet de faciliter la navigation et de comprendre le lien entre les fichiers. Merci de les mettre à jour dès que vous créez de nouveaux répertoires ou de nouveaux fichiers.</p>
</div> 

## Logique d'organisation

L'arborescence du serveur FTP `SRV-SO` est construite selon cette logique : 

[code du site](https://github.com/Rosalien/doc_snot/raw/master/Tables/donnees_references_srvso/srvso_site.csv) >> [code de la station](https://github.com/Rosalien/doc_snot/raw/master/Tables/donnees_references_srvso/srvso_stations.csv) >> [code du type de données](https://github.com/Rosalien/doc_snot/raw/master/Tables/donnees_references_srvso/srvso_typedonnees.csv)

Ensuite, pour chaque type de données, l'organisation s'appuie sur le [cycle de vie](https://github.com/Rosalien/doc_snot/raw/master/Tables/donnees_references_srvso/srvso_cycledevie.csv) de la donnée avec un ensemble de répertoires types. Chacun de ces répertoires est construit selon le numéro du cycle de vie de la donnée et du type de fichier :

```
└── [code_site]
    └── [code_station]
        └── [code_typedonnees]
            ├── 1_BRUTE_[typedonnees]
            ├── 2_TRAITEMENT_[typedonnees]
            └── 3_SNOT_[typedonnees]

```
&nbsp;
<div class="alert alert-info" role="alert">
  <h4 class="alert-heading">**Remarque**</h4>
  <p>Cette arborescence proposée est susceptible d'évoluer. Il y aura également des spécificités en fonction des stations et des types de données collectées.</p>
</div> 

Avec : 

- [code_site] : Racine du répertoire de stockage des fichiers pour un site du SNO-T,
- [code_station] : Stockage des fichiers provenant d'une station ou d'un instrument ayant une position géographique donnée,
- [code_typedonnees] : Stockage des fichiers pour un type de donnée,
- 1_BRUTE_[typedonnees] : Stockage des Fichiers bruts d'un type de données (**NE JAMAIS MODIFIER CES FICHIERS**),
- 2_TRAITEMENT_[typedonnees] : Stockage des traitements associés aux Fichiers bruts. Ce répertoire peut contenir différents sous-répertoires pour le stockage des scripts de traitements ou des tableurs ainsi que les stockages des fichiers pré-traités,
- 3_SNOT_[typedonnees] : Stockage des fichiers prêts à être intégrés dans la BDD du SI SNO-T. Ils respectent le format d'échange demandé et les critères qualités,

&nbsp;

<div class="alert alert-info" role="alert">
  <h4 class="alert-heading">**Exemple**</h4>
  <p>Ci-dessous, l'arborescence complète pour le type de données `meteosol` de la station bm1 de La Guette. Dans cet exemple, le répertoire 2_TRAITEMENT_meteosol contient deux sous-répertoires pour stocker les scripts R et leurs sorties.</p>
  <p>Ici, le répertoire 3_ICOS_meteosol contiendra les fichiers au format ICOS provenant de traitements réalisés dans 2_TRAITEMENT_meteosol.</p>
</div> 

```
lgt
├── bm1
│   └── meteosol
│       ├── 1_BRUTE_meteosol
│       │   ├── 03-02-2016_actuel
│       │   ├── 10-12-2010_16-04-2015
│       │   ├── 16-04-2015_03-02-2016
│       │   └── Readme.md
│       ├── 2_TRAITEMENT_meteosol
│       │   ├── Readme.md
│       │   ├── ScriptsR
│       │   └── Sorties
│       ├── 3_ICOS_meteosol
│       ├── 3_SNOT_meteosol
│       │   ├── lgt-bm1_meteosol_infraj_01-01-2017_31-12-2017.csv
│       │   ├── lgt-bm1_meteosol_infraj_01-01-2018_31-12-2018.csv
│       │   ├── lgt-bm1_meteosol_infraj_01-01-2019_11-08-2019.csv
│       │   ├── lgt-bm1_meteosol_infraj_03-02-2016_31-12-2016.csv
│       │   ├── lgt-bm1_meteosol_infraj_10-12-2010_15-04-2015.csv
│       │   └── lgt-bm1_meteosol_infraj_16-04-2015_03-02-2016.csv
│       └── Readme.md
```

# Description des critères de construction de l'arborescence

## Codes des sites et stations

Code des sites et stations en production :

```{r,evaL=TRUE,echo=FALSE}
metatable <- read.csv(paste(reptables,"/donnees_references_PROD/sites.csv",sep=""),sep=";")
DT::datatable(metatable[,c("type.de.site","nom_key","description_fr","parent")],rownames = FALSE,filter = 'top')
#kable(metatable[,c("type.de.site","nom_key","description_fr")], "html",row.names=FALSE) %>%
#kable_styling(bootstrap_options = c("striped", "hover", "condensed"),position = "float_left")
```

## Règle de nommage des stations du SNO-T

### Stations météosol et eddycovariance

Les stations eddycovariance et météosol du SNO-T sont codées selon les codes suivants :

```{r,evaL=TRUE,echo=FALSE}
metatable <- read.csv(paste(reptables,"/donnees_references_srvso/srvso_stations.csv",sep=""),sep=";")
metatable <- metatable[metatable$code_station %in% c("ec[code_logger]","bm[code_logger]"),]
kable(metatable, "html",row.names=FALSE) %>%
kable_styling(bootstrap_options = c("striped", "hover", "condensed"),position = "float_left")
```

&nbsp;

<div class="alert alert-info" role="alert">
  <h4 class="alert-heading">**Exemple**</h4>
  <p>La seule et unique station eddy-covariance de Landemarais est codée `ec1`. La tourbière de la Guette a deux stations météo-sol, elles portent donc les codes `bm1` et `bm2`.</p>
</div> 

### Piézomètres 

Pour faciliter le nommage des piézomètres pouvant être nombreux par site, le code des piézomètres est basé sur le préfixe `pz` et le nom vernaculaire utilisé dans chacune des tourbières. Le nom vernaculaire doit respecter ces quelques règles : 

- minuscule, sans accent et sans `-`
- sans espace, utiliser des `_` pour nommer le piézomètre avec un nom vernaculaire ou sans `_` si il s'agit d'un numéro. 

```{r,evaL=TRUE,echo=FALSE}
metatable <- read.csv(paste(reptables,"/donnees_references_srvso/srvso_stations.csv",sep=""),sep=";")
metatable <- metatable[grepl("pz_",metatable$code_station)==TRUE,]
kable(metatable, "html",row.names=FALSE) %>%
kable_styling(bootstrap_options = c("striped", "hover", "condensed"),position = "float_left")
```

&nbsp;

<div class="alert alert-info" role="alert">
  <h4 class="alert-heading">**Exemple**</h4>
  <p>Le piézomètre cbdv_amont de la tourbière de La Guette a pour code : `pz_cbdv_amont`.</p>
  <p>Le piézomètre 1 de la tourbière de Bernadouze est codé : `pz1`.</p>
</div> 

### Autres équipements

```{r,evaL=TRUE,echo=FALSE}
metatable <- read.csv(paste(reptables,"/donnees_references_srvso/srvso_stations.csv",sep=""),sep=";")
metatable <- metatable[!metatable$code_station %in% c("pz_[nom_vernaculaire]","ec[code_logger]","bm[code_logger]"),]
kable(metatable, "html",row.names=FALSE) %>%
kable_styling(bootstrap_options = c("striped", "hover", "condensed"),position = "float_left")
```

## Les thèmes, type de données et type de fichier du SNO-T

La déclinaison des différents types de fichier par type de données et thème est présentée dans la table ci-dessous.

```{r,evaL=TRUE,echo=FALSE}
metatable <- read.csv(paste(reptables,"/donnees_references_srvso/srvso_typefichiers.csv",sep=""),sep=";")
DT::datatable(metatable,rownames = FALSE,filter = 'top')
#kable(metatable, "html",row.names=FALSE) %>%
#kable_styling() %>%
#scroll_box(width = "100%", height = "400px")
#kable_styling(bootstrap_options = c("striped", "hover", "condensed"),position = "float_left")
```


