---
title: "Les données de référence du serveur FTP `SRV-SO`"
---

```{r options_communes, include=FALSE}
source("options_communes.R")
```

<div class="alert alert-success" role="alert">
  <h4 class="alert-heading">**Objectif et contenu**</h4>
Description des données de référence du `SRV-SO`.
</div>

<div class="alert alert-info" role="alert">
  <h4 class="alert-heading">**Public visé et pré-requis**</h4>
<p>- Fournisseur de données,
   - Avoir pris connaissance de `r linkAlertCSS("l'organisation des données dans le SNO-T","https://sourcesup.renater.fr/si-snot/1_Decouverte_OrganisationDonnees.html")`
 </p>
</div>

# Présentation

Les données de référence du serveur FTP `SRV-SO` représentent les données caractérisant les différentes étapes du cycle de vie des données mobilisées dans le SNO-T. Elles sont stockées sous forme de tables et permettent de :

- décrire l'organisation des données dans le serveur FTP `SRV-SO`,
- décrire le contenu des données (fréquence des mesures, nom des variables...)
- construire cette documentation.

<div class="alert alert-danger" role="alert">
  <h4 class="alert-heading">**Important**</h4>
  <p>Ces données de référence ne doivent pas être confondues avec les données de référence du SI SNO-T. Certains contenu sont identiques mais leurs champs d'applications sont différents.</p>
</div>

# Les données de référence du serveur FTP `SRV-SO`

## Convention de nommage, stockage et format des données de référence

Les données de référence du `SRV-SO` sont stockées dans le repository git accessible à cette [adresse](https://forge-osuc.cnrs-orleans.fr/projects/sie-sno-tourbiere/repository/revisions/master/show/Documentation/Tables/donnees_references_snot).
Les tables doivent être au format `.csv` avec les caractéristiques suivantes :

  - Séparateur de colonne : `;`
  - Séparateur de décimal : `.`
  - Encodage du fichier : `UTF-8`

Le nom des données de référence doit être explicite. Pour des raisons pratiques et de différenciation avec les données de référence du SI SNO-T, toutes les données de référence du `SRV-SO` commencent par le préfixe "srvso" :

`srvso_[nom de la donnée de référence].csv`

## Liste des données de réference

La table ci-dessous présente l'ensemble des données de référence utilisée pour constuire l'arborescence du serveur FTP `SRV-SO` et la documentation en ligne :

```{r,evaL=TRUE,echo=FALSE}
metatable <- read.csv(paste(reptables,"/donnees_references_srvso/srvso_donneesreference.csv",sep=""),sep=";")
kable(metatable, "html",row.names=FALSE) %>%
kable_styling(bootstrap_options = c("striped", "hover", "condensed"),position = "float_left")
```

# Description des données de référence

## Site, station et thème

Le site et le thème de données sont deux données de référence communes avec les données de référence utilisées pour organiser les données dans la BDD du SI SNO-T. Dans le cas du SRV-SO, les tables et les champs sont adaptés pour la documentation en ligne mais les codes utilisés sont communs aux deux données de référence.

```{r,evaL=TRUE,echo=FALSE}
metatable <- read.csv(paste(reptables,"/donnees_references_srvso/srvso_site.csv",sep=""),sep=";")
kable(metatable, "html",row.names=FALSE) %>%
kable_styling(bootstrap_options = c("striped", "hover", "condensed"),position = "float_left")
```

```{r,evaL=TRUE,echo=FALSE}
metatable <- read.csv(paste(reptables,"/donnees_references_srvso/srvso_themedonnees.csv",sep=""),sep=";")
kable(metatable, "html",row.names=FALSE) %>%
kable_styling(bootstrap_options = c("striped", "hover", "condensed"),position = "float_left")
```

## Type de données

Le type de données représente un ensemble de valeurs mesurées, calculées et/ou observées pour des variables qui correspondent à un même objet d’étude. Le type de donnée est associé à une chaine de traitement qui peut générer plusieurs type de fichiers. Ces fichiers respectent un format décrit dans le document métier associé au [thème de la donnée]() du type de la donnée.

<div class="alert alert-danger" role="alert">
  <h4 class="alert-heading">**Attention**</h4>
  <p>Le type de donnée du `SRV-SO` est une donnée de référence utilisée également dans l'organisation de la BDD du SI SNO-T. Dans ce dernier, son code est différent car construit avec la fréquence de mesure en suffixe. En effet, plusieurs fréquences de mesure peuvent être calculées pour un même type de données. Par exemple, le type de donnée `eddycovariance` peut être intégré dans la BDD du SI SNO-T avec un flux calculé à la fréquence semi-horaire (suffixe `sh`), journalière (suffixe `j`) et mensuelle (suffixe `m`). Ainsi, le type de donnée `eddycovariance_sh` représente les flux de GES calculés à la fréquence semi-horaire.</p>
</div>

Le tableau ci-dessous présente les différents types de données du SNO-T :

```{r,evaL=TRUE,echo=FALSE}
metatable <- read.csv(paste(reptables,"/donnees_references_srvso/srvso_typedonnees.csv",sep=""),sep=";")
kable(metatable, "html",row.names=FALSE) %>%
kable_styling(bootstrap_options = c("striped", "hover", "condensed"),position = "float_left")
```

## Cycle de vie 

Les étapes du cycle de vie d'un type de donnée sont classées selon le tableau suivant. Le numéro de l'étape est utilisé sur l'ensemble du serveur `SRV-SO` pour nommer les répertoires des types de fichiers associés aux étapes du cycle de vie de la donnée. Chacune des étapes peut être décomposée en sous étape. Dans ce cas, le nom de la sous étape est construit avec les lettres de l'alphabet. Par exemple, l'étape de traitement 2 peut être composée en 3 sous étapes nommées 2a, 2b, 2c.

```{r,evaL=TRUE,echo=FALSE}
metatable <- read.csv(paste(reptables,"/donnees_references_srvso/srvso_cycledevie.csv",sep=""),sep=";")
kable(metatable, "html",row.names=FALSE) %>%
kable_styling(bootstrap_options = c("striped", "hover", "condensed"),position = "float_left")
```

## Type de fichier

Chaque étape du cycle de vie d'un type de données génère un fichier de données qui est caractérisé par plusieurs critères (lieu de stockage, convention de nommage du fichier...).
Ces caractéristiques sont regroupées au sein d'un code appelé **code_typefichier**. Ce code est utilisé dans la documentation pour faciliter les explications. Il est également exploité pour nommer les répertoires de l'arborescence du serveur `SRV-SO` (voir le [document sur le serveur `SRV-SO`](https://sourcesup.renater.fr/si-snot/2_SRVSO_Arborescence.html))

La règle de nommage du **code_typefichier** est basée sur l'étape du cycle de vie de la donnée selon la règle suivante : 

```{r,evaL=TRUE,echo=FALSE}
metatable <- read.csv(paste(reptables,"/donnees_references_srvso/construction_typedefichier.csv",sep=""),sep=";")
kable(metatable, "html",row.names=FALSE) %>%
kable_styling(bootstrap_options = c("striped", "hover", "condensed"),position = "float_left")
```

Les différents types de fichier du SNO-T sont présentés dans la table [Caracteristiques_typedefichiers](https://github.com/Rosalien/doc_snot/raw/master/Tables/donnees_references_srvso/Caracteristiques_typedefichiers.csv). 

Elle synthétise les différents éléments caractérisant le type de fichier :

- le thème et le type de données associés,
- l'étape du cycle de vie,
- la description du type de fichier,
- la fréquence et la durée de la mesure à chaque étape du cycle de vie,
- le code du type de fichier,
- l'extension du type de fichier et le chemin de stockage dans l'arborescence du SRV-SO.

<div class="alert alert-info" role="alert">
  <h4 class="alert-heading">**Exemple**</h4>
  <p>Caractéristiques des types de fichiers du type de donnée `eddycovariance`</p>
</div>

```{r,evaL=TRUE,echo=FALSE}
colonneIn <- c("nom_etape","description","code_typefichier","frequence","duree")
metatable <- read.csv(paste(reptables,"/donnees_references_srvso/Caracteristiques_typedefichiers.csv",sep=""),sep=";",colClasses = "character")
metatable <- metatable[metatable$code_typedonnees %in% "eddycovariance",names(metatable)%in%colonneIn]
kable(metatable, "html",row.names=FALSE) %>%
#kable_styling(bootstrap_options = c("striped", "hover", "condensed"),position = "float_left")
kable_styling() %>%
scroll_box(width = "100%", height = "500px")
```  

## Les variables

### Les variables cibles et les variables auxiliaires

Deux types de variables sont utilisées dans le SNO-T : les **variables cibles** et les **variables auxiliaires**.

Les **variables cibles** sont les supports de l'interprétation du fonctionnement des systèmes étudiés et sont les seules à être intégrées dans la BDD du SI SNO-T. A un degré plus ou moins grand, toutes ces variables sont élaborées (ayant subit au moins un calcul). Certaines de ces variables correspondent au signal de sortie d'un capteur comme par exemple la température du sol (juste un calcul machine). D'autres variables cibles vont être le fruit de nombreux calculs réalisés par la sonde et/ou par un expert. 

Les variables collectées et utilisées pour construire les variables cibles sont les **variables auxiliaires**. Elles ne sont pas intégrées dans la BDD du SI SNO-T mais sont documentées car présentes dans les fichiers du serveur FTP `SRV-SO`.

### Accès aux variables

Les types de fichiers comportent des variables dont le code et la description sont répertoriés dans la donnée de référence `variable`. Cette donnée de référence associe les variables au type de donnée pour chacune des variables cibles et auxiliaires. Elle est accessible à cette [adresse](https://github.com/Rosalien/doc_snot/raw/master/Tables/donnees_references_srvso/srvso_variables.csv) et interrogeable dans la table ci-dessous :

```{r,evaL=TRUE,echo=FALSE}
metatable <- read.csv(paste(reptables,"/donnees_references_srvso/srvso_variables.csv",sep=""),sep=";",colClasses = "character")
metatable <- metatable[,colnames(metatable) %in% c("code_var","description","type_variable")] 
DT::datatable(metatable,rownames = FALSE,filter = 'top')
```

## Fréquence et durée de la mesure

Chaque fichier de données se caractérise par une fréquence de mesure et une durée de mesure. Ces deux éléments sont renseignés dans la table [Caracteristiques_typedefichiers](https://github.com/Rosalien/doc_snot/raw/master/Tables/donnees_references_srvso/Caracteristiques_typedefichiers.csv).

<div class="alert alert-danger" role="alert">
  <h4 class="alert-heading">**Important**</h4>
  <p>Partie à développer pour bien expliquer les types de données incluses dans les SI SNO-T</p>
</div>

## Données de référence utilisées pour les règles de nommage des fichiers ICOS 

Les données de références `Profil`, `Profondeur`, `Stations`, `Subplot` sont utilisées pour la description des règles de nommage des fichiers envoyés à ICOS.

Ils sont accessibles ici : 

- [code_profil](https://github.com/Rosalien/doc_snot/raw/master/Tables/donnees_references_srvso/srvso_profil.csv),
- [code_profondeur](https://github.com/Rosalien/doc_snot/raw/master/Tables/donnees_references_srvso/srvso_profondeur.csv),
- [code_stations](https://github.com/Rosalien/doc_snot/raw/master/Tables/donnees_references_srvso/srvso_stations.csv),
- [code_subplot](https://github.com/Rosalien/doc_snot/raw/master/Tables/donnees_references_srvso/srvso_subplot.csv).
