---
title: "Le type de données `eddycovariance`"
---


```{r options_communes, include=FALSE}
source("options_communes.R")
```

<div class="alert alert-success" role="alert">
  <h4 class="alert-heading">**Objectifs et contenu**</h4>
  <p>Décrire le cycle de vie général du type de données `eddycovariance`</p>
</div>

<div class="alert alert-info" role="alert">
  <h4 class="alert-heading">**Public visé et pré-requis**</h4>
  <p>Thématiciens et gestionnaires des données eddy-covariance,</p>
  <p>Connaissance générale de l'organisation des données du SI SNO-T.</p>
</div>

# Le type de données `eddycovariance`

```{r,evaL=TRUE,echo=FALSE}
# Ici, nommer le code du type de données pour automatiser le nommage. Cette variable est également utilisée dans les tableaux pour filtrer par type de données
v_tdo <- "eddycovariance"
```

Le type de données `eddycovariance` correspond à l'ensemble des données collectées sur les stations eddy-covariance du SNO-T.

# Étape du cycle de vie

Les étapes du cycle de vie du type de données `eddycovariance` sont présentées ci-dessous. La table complète avec d'autres attributs est accessible à cette [adresse.](https://github.com/Rosalien/doc_snot/raw/master/Tables/donnees_references_srvso/Caracteristiques_typedefichiers.csv)

```{r,evaL=TRUE,echo=FALSE}
metatable <- read.csv(paste(reptables,"donnees_references_srvso/Caracteristiques_typedefichiers.csv",sep=""),sep=";",colClasses = "character")
colonneIn <- c("nom_etape","description","frequence","duree")
metatable <- metatable[metatable$code_typedonnees %in% v_tdo,names(metatable)%in%colonneIn]
kable(metatable, "html",row.names=FALSE) %>%
kable_styling() %>%
scroll_box(width = "100%", height = "400px")
#kable_styling(bootstrap_options = c("striped", "hover", "condensed"),position = "float_left")
```

# Arborescence de stockage dans le serveur FTP `SRV-SO`

Les données `eddycovariance` sont stockées dans le serveur FTP `SRV-SO` selon l'arborescence ci-dessous. Celle-ci est organisée selon les différentes étapes du cycle de vie de la donnée et porte le nom du type de fichier à stocker dans le répertoire. Le nom du répertoire est organisé selon le numéro de l'étape du cycle de vie et du type de fichier.

```
lgt
└── ec1
    └── eddycovariance
        ├── 1_BRUTE_eddycovariance
        ├── 2_TRAITEMENT_eddycovariance
        ├── 3_ICOS_eddycovariance
        ├── 3_SNOT_eddycovariance
        │   ├── lgt-ec1_eddycovariance_sh_01-01-2018_31-12-2018.csv
        │   └── lgt-ec1_eddycovariance_sh_20-01-2017_31-12-2017.csv
        └── Readme.md
```

Avec :

- ec1 : Le code de la station eddy-covariance 1
- eddycovariance :  le code du type de données `eddycovariance`
- 1_BRUTE_eddycovariance (obligatoire) : Fichiers bruts en provenance de la station eddy-covariance, **NE JAMAIS MODIFIER CES FICHIERS**
- 2_TRAITEMENT_eddycovariance : Fichiers provenant du calcul des GES avec le logiciel EddyPro
- 3_SNOT_eddycovariance : Stockage des fichiers au format du SI SNO-T pour intégration dans la BDD
- 3_ICOS_eddycovariance : Fichiers bruts provenant de 1_BRUTE_eddycovariance formatés au format ICOS

Pour plus de détails sur la logique construction de l'arborescence du serveur FTP `SRV-SO`, consultez cette [page](https://sourcesup.renater.fr/si-snot/2_SRVSO_Arborescence.html).

# Pour aller plus loin

Consulter les étapes du cycle de vie du type de données `eddycovariance` :

* **[Collecte des données brutes](https://sourcesup.renater.fr/www/si-snot/3.1_Sce_eddycovariance.html)**
* **[Intégration des données dans le SI SNO-T](https://sourcesup.renater.fr/www/si-snot/3.3_Sce_eddycovariance.html)**