---
title: "Etape 1 : Collecte et stockage des données brutes des chambres CO2 (type de données `chambreco2`)"
---

```{r options_communes, include=FALSE}
source("options_communes.R")
```

<div class="alert alert-success" role="alert">
  <h4 class="alert-heading">**Objectifs et contenu**</h4>
  <p>Décrire la collecte et le stockage des données brutes chambres CO2 (type de données `chambreco2`). Ces données brutes sont nommées `Brute_chambreco2`</p>
</div>

<div class="alert alert-info" role="alert">
  <h4 class="alert-heading">**Public visé et pré-requis**</h4>
  <p>Thématiciens et gestionnaires des données,</p>
  <p>Connaissance générale de l'organisation des données du SI SNO-T.</p>
</div>

```{r,evaL=TRUE,echo=FALSE}
# Ici, nommer le code du type de données pour automatiser le nommage. Cette variable est également utilisée dans les tableaux pour filtrer par type de données
v_tdo <- "chambreco2"
```

# Protocole d'acquisition

<div class="alert alert-warning" role="alert">
  <h4 class="alert-heading">**En construction**</h4>
</div>

# Caractéristiques de l'acquisition

<div class="alert alert-warning" role="alert">
  <h4 class="alert-heading">**En construction**</h4>
</div>

# Stockage dans le serveur FTP `STV-SO`

## Caractéristique de l'envoi des fichiers

### Manuel

A définir pour les autres sites du SNO-T
 
## Emplacement du stockage

Les Fichiers bruts de doc sont stockés selon le chemin suivant :

```{r,evaL=TRUE,echo=FALSE}
metatable <- read.csv(paste(reptables,"donnees_references_srvso/Caracteristiques_typedefichiers.csv",sep=""),sep=";",colClasses = "character")
metatable <- metatable[metatable$code_typedonnees %in% v_tdo & metatable$nom_etape %in% "1_Collecte",c("code_typefichier","extension","stockage")]
kable(metatable, "html",row.names=FALSE) %>%
kable_styling(bootstrap_options = c("striped", "hover", "condensed"),position = "float_left")
```
