---
title: "Etape 2a : Formatage et stockage du fichier type `ICOS_eddycovariance`"
---


```{r options_communes, include=FALSE}
source("options_communes.R")
```

```{r,evaL=TRUE,echo=FALSE}
# Ici, nommer le code du type de données pour automatiser le nommage. Cette variable est également utilisée dans les tableaux pour filtrer par type de données
v_tdo <- "eddycovariance"
```

<div class="alert alert-success" role="alert">
  <h4 class="alert-heading">**Objectifs et contenu**</h4>
  <p>Décrire la création des Fichiers bruts au format ICOS. Ce type de fichier est nommé `ICOS_eddycovariance`</p>
</div>

<div class="alert alert-info" role="alert">
  <h4 class="alert-heading">**Public visé et pré-requis**</h4>
  <p>Sites associés ou labellisés ICOS Europe,</p>
  <p>Thématiciens et gestionnaires des données sur les données eddy-covariance,</p>
  <p>Connaissance générale de l'organisation des données du SI SNO-T.</p>
</div>

En fonction des sites du SNO-T, l'étape 2a consiste à décompresser et formater le fichier des données brutes pour l'envoyer à ICOS. Il s'agit du **.data** du type de Fichier brut `LICOR_eddycovariance`. L'objectif de cette mise en forme est de respecter les recommandations de ce [document ICOS](http://www.europe-fluxdata.eu/icos/documents/instructions/ecform) datant du 10/08/2018 (**Attention**, les recommandations sont régulièrement mises à jour).

Ces modifications sont réalisées automatiquement avec un script et le type de fichier généré est nommé `ICOS_eddycovariance`. La mise en forme comprend le changement du nom du fichier ainsi que le changement du nom des variables.

# Format et encodage

Les fichiers doivent être au format `.csv` siteInstru()avec les caractéristiques suivantes :

  - Séparateur de colonne : `;`
  - Séparateur de décimal : `.`
  - Encodage du fichier : `UTF-8`

# Convention de nommage

Le fichier d'échange respectent la convention de nommage ICOS basée sur la règle suivante :

```
[code_pays]-[code_site]_[code_station]_[AAAAMMDDHHMM]_L[LN]_F[FN].csv
```

avec :

  - [code_pays] : FR pour la France,
  - [code_station] : Le code la station. Ici, la mesure est réalisée avec les stations eddy-covariance, le code est **EC**.
  - [AAAAMMDDHHMM] : la date à laquelle **la mesure s'est terminée**,
  - [LN] : 2 chiffres, numéro du logger (chaque logger doit être identifié par un numéro unique),
  - [FN] : 2 chiffres, numéro du fichier généré par le logger (dans le cas où plusieurs fichiers sont générés dans le même logger, chaque fichier doit être identifié par un numéro unique).

<div class="alert alert-danger" role="alert">
  <h4 class="alert-heading">**Attention**</h4>
  <p>Toutes les données collectées doivent être enregistrées sur le fuseau horaire UTC+1</p>
</div>

Les codes ci-dessus sont définis selon les règles suivantes :

## Nomenclature du code des sites [code_site]

```{r,evaL=TRUE,echo=FALSE}
metatable <- read.csv(paste(reptables,"donnees_references_srvso/srvso_site.csv",sep=""),sep=";")
metatable <- metatable[metatable$type_site %in% "Site",]
kable(metatable, "html",row.names=FALSE) %>%
kable_styling(bootstrap_options = c("striped", "hover", "condensed"),position = "float_left")
```

## Nomenclature du code des stations [code_station]

Ancien et nouveaux codes des stations pour le SNO-T

```{r,evaL=TRUE,echo=FALSE}
metatable <- read.csv(paste(reptables,"donnees_references_srvso/srvso_stations.csv",sep=""),sep=";",colClasses = "character")
kable(metatable, "html",row.names=FALSE) %>%
kable_styling(bootstrap_options = c("striped", "hover", "condensed"),position = "float_left")
```

## Exemple de nommage du fichier d'entrée `ICOS_eddycovariance`

<div class="alert alert-info" role="alert">
  <h4 class="alert-heading">**Exemple**</h4>
  <p>Le fichier des données eddy-covariance collectées à haute fréquence entre 14h00 et 14h30 le 12/04/2018 sur la station de la Guette et enregistré dans le logger 1 sous la forme d'un seul fichier est nommé de la manière suivante :</p>
  <p>FR-Lgt_EC_20180412_L01_F01.csv</p>
</div>  

# Description des données du fichier type `ICOS_eddycovariance`

## Code des variables

Le code des variables du fichier type ICOS_eddycovariance est présenté ci-dessous. Il est accessible à cette [adresse](https://github.com/Rosalien/doc_snot/raw/master/Tables/donnees_references_srvso/srvso_variables.csv).

```{r,evaL=TRUE,echo=FALSE}
metatable <- read.csv(paste(reptables,"donnees_references_srvso/srvso_variables.csv",sep=""),sep=";")
metatable <- metatable[metatable$code_typedonnees %in% v_tdo & metatable$code_typefichier %in% "ICOS_eddycovariance",names(metatable) %in% c("code_var","description","code_unite")] 
DT::datatable(metatable,rownames = FALSE)
```

# Exemple d'un fichier `ICOS_eddycovariance`

Exemple d'un fichier type [ICOS_eddycovariance](https://github.com/Rosalien/doc_snot/raw/master/Data/eddycovariance/3_ICOS_eddycovariance/Fr-Lgt_EC_20180412_L01_F01.csv).

# Stockage du fichier `ICOS_eddycovariance`

Les fichiers sont stockés dans l'arborescence selon les paramètres suivants :

```{r,evaL=TRUE,echo=FALSE}
metatable <- read.csv(paste(reptables,"donnees_references_srvso/Caracteristiques_typedefichiers.csv",sep=""),sep=";",colClasses = "character")
metatable <- metatable[metatable$code_typedonnees %in% v_tdo & metatable$nom_etape %in% "2a_Traitement",c("code_typefichier","extension","stockage")]
kable(metatable, "html",row.names=FALSE) %>%
kable_styling(bootstrap_options = c("striped", "hover", "condensed"),position = "float_left")
```

# Création automatique du fichier `ICOS_eddycovariance`

A venir, présentation du script pour transformer automatiquement les fichiers LICOR_eddycovariance au format `ICOS_eddycovariance`


