---
title: "Etape 2a : Formatage et stockage du fichier type `ICOS_meteosol`"
---

```{r options_communes, include=FALSE}
source("options_communes.R")
```

```{r,evaL=TRUE,echo=FALSE}
# Ici, nommer le code du type de données pour automatiser le nommage. Cette variable est également utilisée dans les tableaux pour filtrer par type de données
v_tdo <- "meteosol"
f_type <- "ICOS_meteosol"
```

<div class="alert alert-success" role="alert">
  <h4 class="alert-heading">**Objectifs et contenu**</h4>
  <p>Décrire la création des Fichiers bruts au format ICOS. Ce type de fichier est nommé `ICOS_meteosol`</p>
</div>

<div class="alert alert-info" role="alert">
  <h4 class="alert-heading">**Public visé et pré-requis**</h4>
  <p>Sites associés ou labellisés ICOS Europe,</p>
  <p>Thématiciens et gestionnaires des données sur les données météo-sol,</p>
  <p>Connaissance générale de l'organisation des données du SI SNO-T.</p>
</div>

En fonction des sites du SNO-T, l'étape 2a consiste à décompresser et formater le fichier des données brutes pour l'envoyer à ICOS. L'objectif de cette mise en forme est de respecter les recommandations de ce [document ICOS](http://www.europe-fluxdata.eu/icos/documents/instructions/bmform) datant du 15/06/2018 (**Attention**, les recommandations sont régulièrement mises à jour).

# Format et encodage

Les fichiers doivent être au format `.csv` siteInstru()avec les caractéristiques suivantes :

  - Séparateur de colonne : `;`
  - Séparateur de décimal : `.`
  - Encodage du fichier : `UTF-8`

# Convention de nommage

Le fichier d'échange respectent la convention de nommage ICOS basée sur la règle suivante :

```
[code_pays]-[code_site]_[code_station]_[AAAAMMDDHHMM]_L[LN]_F[FN].csv
```

avec :

  - [code_pays] : FR pour la France,
  - [code_station] : Le code la station. Ici, la mesure est réalisée avec les stations eddy-covariance, le code est **BM**.
  - [AAAAMMDDHHMM] : la date à laquelle **la mesure s'est terminée**,
  - [LN] : 2 chiffres, numéro du logger (chaque logger doit être identifié par un numéro unique),
  - [FN] : 2 chiffres, numéro du fichier généré par le logger (dans le cas où plusieurs fichiers sont générés dans le même logger, chaque fichier doit être identifié par un numéro unique).

<div class="alert alert-danger" role="alert">
  <h4 class="alert-heading">**Attention**</h4>
  <p>Toutes les données collectées doivent être enregistrées sur le fuseau horaire UTC+1</p>
</div>

Les codes sont définis selon les règles et nomenclatures suivantes :

## Nomenclature du code des sites [code_site]

```{r,evaL=TRUE,echo=FALSE}
metatable <- read.csv(paste(reptables,"donnees_references_srvso/srvso_site.csv",sep=""),sep=";")
metatable <- metatable[metatable$type_site %in% "Site",]
kable(metatable, "html",row.names=FALSE) %>%
kable_styling(bootstrap_options = c("striped", "hover", "condensed"),position = "float_left")
```

## Nomenclature du code des stations [code_station]

Ancien et nouveaux codes des stations pour le SNO-T

```{r,evaL=TRUE,echo=FALSE}
metatable <- read.csv(paste(reptables,"donnees_references_srvso/srvso_stations.csv",sep=""),sep=";",colClasses = "character")
kable(metatable, "html",row.names=FALSE) %>%
kable_styling(bootstrap_options = c("striped", "hover", "condensed"),position = "float_left")
```

## Exemple de nommage du fichier d'entrée `ICOS_meteosol`

<div class="alert alert-info" role="alert">
  <h4 class="alert-heading">**Exemple**</h4>
  <p>Le fichier des données de météo-sol collectées durant toute la journée du 14/03/2018 dans la station BM de la tourbière de La Guette avec le logger 1 sous la forme d'un seul fichier est nommé de la manière suivante :</p>
  <p>Fr-Lgt_BM_201803140000_L01_F01.csv</p>
</div>  

# Description des données du fichier type `ICOS_meteosol`

## Convention de nommage des variables

Le nommage des variables de type `meteosol` respecte la nomenclature ICOS, il s'appuie sur 4 éléments séparés par un "tiret du 8" `_` :

```
[code_variable]_[code_profil]_[code_profondeur] ou [code_subplot]
```

### Code des variables `ICOS_meteosol` [Code_variable]

```{r,evaL=TRUE,echo=FALSE}
metatable <- read.csv(paste(reptables,"donnees_references_srvso/srvso_variables.csv",sep=""),sep=";")
metatable <- metatable[metatable$code_typefichier %in% f_type, names(metatable) %in% c("code_var","description","code_unite"),] 
DT::datatable(metatable,rownames = FALSE)
```

### Code des profils de mesures [Code_profil]

```{r,evaL=TRUE,echo=FALSE}
metatable <- read.csv(paste(reptables,"donnees_references_srvso/srvso_profil.csv",sep=""),sep=";",colClasses = "character")
kable(metatable, "html") %>%
kable_styling(bootstrap_options = c("striped", "hover", "condensed"),position = "float_left")
```

### Code de la profondeur de la mesure [code_profondeur]

```{r,evaL=TRUE,echo=FALSE}
metatable <- read.csv(paste(reptables,"donnees_references_srvso/srvso_profondeur.csv",sep=""),sep=";",colClasses = "character")
kable(metatable, "html") %>%
kable_styling(bootstrap_options = c("striped", "hover", "condensed"),position = "float_left")
```

### Numéro du subplot de la mesure [code_subplot]

```{r,evaL=TRUE,echo=FALSE}
metatable <- read.csv(paste(reptables,"donnees_references_srvso/srvso_subplot.csv",sep=""),sep=";",colClasses = "character")
kable(metatable, "html") %>%
kable_styling(bootstrap_options = c("striped", "hover", "condensed"),position = "float_left")
```

### Exemple de nommage d'une variable météo-sol

<div class="alert alert-info" role="alert">
  <h4 class="alert-heading">**Exemple**</h4>
  <p>La température du sol provenant du profil numéro 2 à la troisième profondeur et du premier subplot s'écriera ainsi :</p>
  <p>TS_2_3_1</p>
</div>  

# Stockage du fichier `ICOS_meteosol`

Le fichier de type `ICOS_meteosol` est stocké selon le chemin suivant dans l'arborescence du SRV-SO :

```{r,evaL=TRUE,echo=FALSE}
metatable <- read.csv(paste(reptables,"donnees_references_srvso/Caracteristiques_typedefichiers.csv",sep=""),sep=";",colClasses = "character")
metatable <- metatable[metatable$code_typefichier %in% f_type & metatable$nom_etape %in% "1_Collecte",c("code_typefichier","extension","stockage")]
kable(metatable, "html",row.names=FALSE) %>%
kable_styling(bootstrap_options = c("striped", "hover", "condensed"),position = "float_left")
```

# Création du fichier `ICOS_eddycovariance`

## Automatique

A venir, présentation du script pour transformer automatiquement les fichiers `Brute_meteosol` au format `ICOS_meteosol`

## Manuel

Cette étape temporaire (optionnel) consiste à re-mettre en forme le fichier afin qu'il respecte les recommandations ICOS. Ces recommandations disponibles à cette [adresse](https://docs.icos-cp.eu/share/s/HmJeIC1fSxy4rZBmO6FlZw) ont été présentés dans l'étape 1. 
