---
title: "Etape 2b : Calcul des flux de GES par eddy-covariance (en cours de rédaction)"
---


```{r options_communes, include=FALSE}
source("options_communes.R")
```

```{r,evaL=TRUE,echo=FALSE}
# Ici, nommer le code du type de données pour automatiser le nommage. Cette variable est également utilisée dans les tableaux pour filtrer par type de données
v_tdo <- "eddycovariance"
```

<div class="alert alert-success" role="alert">
  <h4 class="alert-heading">**Objectifs et contenu**</h4>
  <p>Décrire la chaine de traitement de calcul des flux de GES avec le logiciel EddyPro. Ce type de fichier est nommé `FluxEddypro_eddycovariance`</p>
</div>

<div class="alert alert-info" role="alert">
  <h4 class="alert-heading">**Public visé et pré-requis**</h4>
  <p>Thématiciens et gestionnaires des données sur les données eddy-covariance,</p>
  <p>Connaissance générale de l'organisation des données du SI SNO-T.</p>
</div>

Les calculs de flux de GES sont réalisés en interne avec le logiciel [EddyPro](https://github.com/LI-COR/eddypro-engine). Ce logiciel peut générer plusieurs types de fichiers selon les recommandations des différents réseaux internationaux, pour plus de détails, consultez le chapitre 5 de ce [document](https://github.com/LI-COR/eddypro-engine/raw/master/docs/EddyPro5_User_Guide.pdf). Dans le cas du SNO-T, le format choisi est `full-output` car il fournit également la variable ETR.

Le fichier en sortie du traitement Eddypro contient des flux de gaz à effet de serre qui ne sont pas validés. Ces flux seront intégrés dans la base de données de l'application [Data-SNOT](https://data-snot.cnrs.fr/snot/login.jsf) pour tester les fonctionnalités du système avant que les flux de GES provenant d'ICOS soient intégrés. 

En parallèle, la création d'une image synthétisant les données des flux de GES pourra être générée et diffusée sur le site web du SNO-T (voir cet [exemple](http://www.barbeau.u-psud.fr/realtime.html)). 

Cette section décrit brièvement le scénario d'échange du fichier type qui sera intégré dans le SI, ce fichier en sortie d'EddyPro est de type `full-output`. Pour plus de détail sur ce type de fichier généré par EddyPro, consultez la documentation à [l'adresse suivante](https://www.licor.com/env/help/eddypro/topics_eddypro/Output_Files_Full_Output.html).

<div class="alert alert-warning" role="alert">
  <h4 class="alert-heading">**Important**</h4>
  <p>Il y a encore pas mal d'incertitude sur ces fichiers, notamment les fichiers fournis par ICOS après calcul des flux et la validation...</p>
</div>
     
# Format et encodage

Les fichiers en sortie d'EddyPro sont au format `.csv` siteInstru()avec les caractéristiques suivantes :

  - Séparateur de colonne : `;`
  - Séparateur de décimal : `.`
  - Encodage du fichier : `UTF-8`

# Convention de nommage

La convention de nommage des fichiers en sortie d'Eddy-pro est la suivante : 

```
eddypro_OutputID_full_output_yyyy-mm-ddThhmmss.csv
```

Seul `OutputID` est modifiable. Il doit respecter la convention suivante pour assurer une génération automatique de fichier au format SNOT par la suite :

```
[code_site]-[code_station]-[code_theme]-[code_typedonnees]_[code_frequence]
```

Avec :

- [code_site] : le code du site du SNO-T en **minuscule** (*bdz*, *lgt*, *ldm*, ou *frn*),
- [code_station] : le code de la station eddy-covariance, soit : **ec1**
- [code_theme] : le theme de la donnée est **ges**
- [code_typedonnees] : le code du type de données, ici il s'agit de **eddycovariance**
- [code_frequence] : fréquence des flux de ges par eddy-covariance :
    - **sh** : fréquence semi-horaire,
    - **j** : fréquence journalière,
    - **m** : fréquence mensuelle.

Ainsi, le calcul de flux de GES en sortie d'EddyPro pour les mesures réalisées le 31 octobre 2017 à 12h08m sur la station eddy-covariance de la Guette a le nom suivant :

```
eddypro_lgt-ec1-ges-eddycovariance_sh_2017_04_full_output_2017-10-31T120835_exp

```

# Données descriptive des données du type de fichier `FluxEddypro`

Pour plus de détails sur le format, consultez la documentation [suivante](https://www.licor.com/env/help/eddypro/topics_eddypro/Output_Files_Full_Output.html).

&nbsp;

<div class="alert alert-warning" role="alert">
  <h4 class="alert-heading">**Important**</h4>
  <p>Dans le SI SNO-T, les jours commence **obligatoirment** à l'heure 00:00. L'heure donnée correspond au début de la moyenne calculée.
</p>
</div>

# Stockage du type de fichier `FluxEddypro`

Les fichiers en sortie d'EddyPro sont stockés dans l'arborescence suivante :

```{r,evaL=TRUE,echo=FALSE}
metatable <- read.csv(paste(reptables,"donnees_references_srvso/Caracteristiques_typedefichiers.csv",sep=""),sep=";",colClasses = "character")
metatable <- metatable[metatable$code_typedonnees %in% v_tdo & metatable$nom_etape %in% "2b_Traitement",c("code_typefichier","extension","stockage")]
kable(metatable, "html",row.names=FALSE) %>%
kable_styling(bootstrap_options = c("striped", "hover", "condensed"),position = "float_left")
```

&nbsp;

<div class="alert alert-warning" role="alert">
  <h4 class="alert-heading">**Important**</h4>
  <p>Il faudra prévoir un temps de stockage particulier pour faciliter l'analyse des résultats</p>
</div>
    
