---
title: "Etape 2b : Traitement des données météosol"
---

```{r options_communes, include=FALSE}
source("options_communes.R")
```

```{r,evaL=TRUE,echo=FALSE}
# Ici, nommer le code du type de données pour automatiser le nommage. Cette variable est également utilisée dans les tableaux pour filtrer par type de données
v_tdo <- "meteosol"
f_type <- "ICOS_meteosol"
```

<div class="alert alert-success" role="alert">
  <h4 class="alert-heading">**Objectifs et contenu**</h4>
  <p>Décrire les traitements réalisés sur les données météosol</p>
</div>

<div class="alert alert-info" role="alert">
  <h4 class="alert-heading">**Public visé et pré-requis**</h4>
  <p>Thématiciens et gestionnaires des données sur les données météo-sol,</p>
  <p>Connaissance générale de l'organisation des données du SI SNO-T.</p>
</div>

# Le traitement des données météosol

Un ensemble de traitement est réalisé sur les données météosol avant leur intégration dans le SI SNO-Tourbières. Voici les principales étapes : 

- Calcul de la teneur en eau du sol SWC,
- Calcul des flux de chaleur (G),
- Contrôle qualité : 
  - Cohérence des valeurs de vitesse et direction du vent,
  - Cohérence des valeurs de pression atmosphérique,
  - Cohérence des valeurs d'humidité relative.
- Aggrégation des valeurs sur une fréquence semi-horaire.

# Paquet R `toolboxMeteosol`

Pour reproduire facilement ces étapes, un paquet R a été développé `toolboxMeteosol`, il est accessible à cette [adresse](https://github.com/Rosalien/toolboxMeteosol).

## Installation

```r
devtools::install_github("Rosalien\toolboxMeteosol")
```

## Exemple

```r
toolboxMeteosol::workflowMeteosolData(repFile=system.file("extdata", package = "toolboxMeteosol"),
				repTraitement="~/",
				repOut="~/",
				yearsToIntegrate="20",
				Site="lgt",
				Station="bm1")
```

# Visualiser les données compilées

Une fois les données compilées avec `toolboxMeteosol`, vous pouvez visualiser les chroniques en lancant une petite application disponible à cette [adresse](https://github.com/Rosalien/meteosolApp).
