---
title: "Etape 3 : Formatage et intégration dans data-snot.cnrs.fr"
---


```{r options_communes, include=FALSE}
source("options_communes.R")
```

```{r,evaL=TRUE,echo=FALSE}
# Ici, nommer le code du type de données pour automatiser le nommage. Cette variable est également utilisée dans les tableaux pour filtrer par type de données
v_tdo <- "eddycovariance"
f_type <- "SNOT_eddycovariance"
```

<div class="alert alert-success" role="alert">
  <h4 class="alert-heading">**Objectifs et contenu**</h4>
  <p>Décrire le format de fichier pour intégrer les données de flux de GES par eddycovariance dans l'application web du SI SNO-T : `r linkAlertCSS("https://data-snot.cnrs.fr","https://data-snot.cnrs.fr")`</p>
</div>

<div class="alert alert-info" role="alert">
  <h4 class="alert-heading">**Exemple pour gagner du temps**</h4>
  <p>Voici un exemple de fichier type `SNOT_eddycovariance` pour la station eddy-covariance 1 de la Guette pour la période du 20-01-2017 au 31-12-2017 (données fictives) : `r linkAlertCSS("lgt-ec1_eddycovariance_sh_01-07-2017_31-07-2017.csv","https://github.com/Rosalien/doc_snot/raw/master/Data/lgt/ec1/eddycovariance/3_SNOT_eddycovariance/lgt-ec1_eddycovariance_sh_20-01-2017_31-12-2017.csv")`
  </p>
</div>

<div class="alert alert-danger" role="alert">
  <h4 class="alert-heading">**Attention**</h4>
  <p>Avant d'intégrer des données d'observation comme le type `eddycovariance`, il est nécessaire d'ajouter les données de référence associées dans l'application data-snot.cnrs.fr. Plus d'infos : </p>
  <p> `r linkAlertCSS("Liste des données de référence","https://sourcesup.renater.fr/si-snot/2_BDD_SNOT_DonneesReference.html")`</p>
  <p> `r linkAlertCSS("Gérer les données de référence","https://sourcesup.renater.fr/si-snot/4_AdminDonnees.html")`</p>
</div>

# Description du fichier `SNOT_eddycovariance`

## Format, encodage et convention de nommage

Les fichiers d'entrée dans le SI SNO-T doivent être au format `.csv` siteInstru()avec les caractéristiques suivantes :

  - Séparateur de colonne : `;`
  - Séparateur de décimal : `.`
  - Encodage du fichier : `UTF-8`

<div class="alert alert-warning" role="alert">
  <h4 class="alert-heading">**Important**</h4>
  <p>L'encodage du fichier en **UTF-8** est très important. Il faudra veiller à respecter cet encodage au risque de rencontrer des difficultés pour intégrer les fichiers d'entrée</p>
</div>

La convention de nommage du fichier respecte la logique suivante :

```
[code_site]-[code_station]_[code_typedonnees]_[code_frequence]_[datedebut]_[datefin].csv 
```
avec :

  - [code_site] : le code du site du SNO-T en **minuscule**,
  - [code_station] : le code de la station de mesure en **minuscule**,
  - [code_typedonnees] : le code du type de données, ici il s'agit de **eddycovariance**,
  - [code_frequence] :
    - **sh** : fréquence semi-horaire.
  - [datedebut] : la date de début de la mesure au format jj-mm-aaaa,
  - [datedebut] : la date de fin de la mesure au format jj-mm-aaaa.

<div class="alert alert-danger" role="alert">
  <h4 class="alert-heading">**Attention**</h4>
  <p>La date de début commence à l'heure 00:00 et la date de fin se termine à 23:30. L'heure donnée correspond à la fin de la demi-heure de flux calculé.</p>
</div>
    
&nbsp;

## Exemple de nommage d'un fichier

<div class="alert alert-info" role="alert">
  <h4 class="alert-heading">**Exemple**</h4>
  <p>Les flux de GES calculés à la fréquence semi-horaire provenant des données eddy-covariance collectées à haute fréquence entre le 20/01/2017 à minuit et le 31/07/2017 à 23h30 sur la station eddy-covariance de la Guette sont stockés dans le fichier portant le nom suivant :</p>
  <p>lgt-ec1_eddycovariance_sh_20-01-2017_31-12-2017.csv</p>
</div>  


# Description du contenu du fichier `SNOT_eddycovariance`

## En-tête de contextualisation

Un en-tête apportant des informations sur le contexte des données est présent sur les 7 premières lignes du fichier :

- ligne 1 : le [code_site] et sur la colonne suivante le [code_station] (*obligatoire*)
- ligne 2 : le [code_typedonnees] (*obligatoire*),
- ligne 3 : la fréquence, ici **semi-horaire** (*obligatoire*),
- ligne 4 : la date de début jj/mm/aaaa (*obligatoire*),
- ligne 5 : la date de fin jj/mm/aaaa (*obligatoire*),
- ligne 6 : un complément d'information sur le fichier (*facultatif*),
- ligne 7 : saut de ligne (*obligatoire*).

## En-tête de données

Ensuite, un en-tête décrivant les données est ajouté sur 3 lignes

- ligne 8 : description des variables (*facultatif*),
- ligne 9 : champs **date** (dd/mm/yyyy) et **time** (hh:mm:ss) et ensuite les [code_variables] du type de données (*obligatoire*),
- ligne 10 : saut de ligne (*obligatoire*).

## Données

Les variables cibles retenues pour être intégrées dans le SI SNO-T sont disposées à partir de la **ligne 11 à la ligne n** :

```{r,evaL=TRUE,echo=FALSE}
metatable <- read.csv(paste(reptables,"donnees_references_srvso/srvso_variables.csv",sep=""),sep=";")
metatable <- metatable[metatable$code_typefichier %in% f_type, names(metatable) %in% c("code_var","description","code_unite")]
DT::datatable(metatable,rownames = FALSE)
```

La valeur **-9999** indique une donnée manquante.

<div class="alert alert-danger" role="alert">
  <h4 class="alert-heading">**Attention**</h4>
  <p>La date de début commence à l'heure 00:00 et la date de fin se termine à 23:30. L'heure donnée correspond à la fin de la demi-heure de flux calculé.</p>
  <p>L'heure doit être calée sur l’heure **UTC+1** (heure française en hiver, pas de changement d’heure en été)</p>
</div>

# Création du fichier `SNOT_eddycovariance`

Il est recommandé de s'appuyer sur un exemple pour générer un fichier type `SNOT_eddycovariance` manuellement : 

  - [lgt-ec1_eddycovariance_sh_01-07-2017_31-07-2017.csv](https://github.com/Rosalien/doc_snot/raw/master/Data/lgt/ec1/eddycovariance/3_SNOT_eddycovariance/lgt-ec1_eddycovariance_sh_20-01-2017_31-12-2017.csv)

<div class="alert alert-danger" role="alert">
  <h4 class="alert-heading">**Attention**</h4>
  <p>Il est très important d'ouvrir ce fichier et de l'enregistrer en respectant l'encodage **UTF-8**</p>
</div> 

# Stockage du fichier dans l'arborescence du FTP `SRV-SO`

Les fichiers prêts à être intégrés dans le SI SNO-T sont stockés dans le serveur FTP `SRV-SO` dans l'arborescence suivante :

```{r,evaL=TRUE,echo=FALSE}
metatable <- read.csv(paste(reptables,"donnees_references_srvso/Caracteristiques_typedefichiers.csv",sep=""),sep=";",colClasses = "character")
metatable <- metatable[metatable$code_typedonnees %in% v_tdo & metatable$nom_etape %in% "3a_Integration",c("code_typefichier","extension","stockage")]
kable(metatable, "html",row.names=FALSE) %>%
kable_styling(bootstrap_options = c("striped", "hover", "condensed"),position = "float_left")
```

# Intégration du fichier dans [data-snot.cnrs.fr](https://data-snot.cnrs.fr)

## Intégration manuelle

L'intégration manuelle des données est réalisée dans l'application web du SI SNO-T [data-snot.cnrs.fr](https://data-snot.cnrs.fr).
Une aide en ligne est disponible [ici](https://sourcesup.renater.fr/si-snot/4_IntegrationDonnees.html) pour effectuer cette opération.

## Intégration automatique

Pour le moment, il n'y a pas d'intégration automatique compte tenu des besoins de correction à réaliser sur les flux de GES calculés avec EddyPro.


