---
title: "Etape 3 : Formatage et intégration dans data-snot.cnrs.fr"
---


```{r options_communes, include=FALSE}
source("options_communes.R")
```

```{r,evaL=TRUE,echo=FALSE}
# Ici, nommer le code du type de données pour automatiser le nommage. Cette variable est également utilisée dans les tableaux pour filtrer par type de données
v_tdo <- "chambreco2"
f_type <- "SNOT_chambreco2"
```

<div class="alert alert-success" role="alert">
  <h4 class="alert-heading">**Objectifs et contenu**</h4>
  <p>Décrire le format de fichier pour intégrer le type de données `chambreco2` dans l'application web `r linkAlertCSS("data-snot.cnrs.fr","https://data-snot.cnrs.fr/")`. Ce type de fichier est nommé `SNOT_chambreco2`</p>
</div>

<div class="alert alert-info" role="alert">
  <h4 class="alert-heading">**Exemple pour gagner du temps**</h4>
  <p>Voici un exemple de fichier type `SNOT_chambreco2` pour l'embase 1 de la tourbière de Bernadouze pour la période du 28-07-2016 au 29-10-2019 (données fictives) : `r linkAlertCSS("bdz-ch1_chambreco2_infraj_06-11-2008_12-02-2010.csv","https://github.com/Rosalien/doc_snot/raw/master/Data/bdz/ch1/chambreco2/3_SNOT_chambreco2/bdz-ch1_chambreco2_infraj_28-07-2016_29-10-2019.csv")`
  </p>
</div>

<div class="alert alert-danger" role="alert">
  <h4 class="alert-heading">**Attention**</h4>
  <p>Avant d'intégrer des données d'observation comme le type `chambreco2`, il est nécessaire d'ajouter les données de référence associées dans l'application `r linkAlertCSS("data-snot.cnrs.fr","https://data-snot.cnrs.fr/")`. Plus d'infos : </p>
  <p>`r linkAlertCSS("Liste des données de référence","https://sourcesup.renater.fr/si-snot/2_BDD_SNOT_DonneesReference.html")`</p>
  <p>`r linkAlertCSS("Gérer les données de référence","https://sourcesup.renater.fr/si-snot/4_AdminDonnees.html")`</p>
</div>

# Description du fichier `SNOT_chambreco2`

## Format, encodage et convention de nommage

Les fichiers d'entrée dans le SI SNO-T doivent être au format `.csv` avec les caractéristiques suivantes :

  - Séparateur de colonne : `;`
  - Séparateur de décimal : `.`
  - Encodage du fichier : `UTF-8`

<div class="alert alert-warning" role="alert">
  <h4 class="alert-heading">**Important**</h4>
  <p>L'encodage du fichier en **UTF-8** est très important. Il faudra veiller à respecter cet encodage au risque de rencontrer des difficultés pour intégrer les fichiers d'entrée</p>
</div>

La convention de nommage du fichier respecte la logique suivante :

```
[code_site]-[code_station]_[code_typedonnees]_[code_frequence]_[datedebut]_[datefin].csv 
```
avec :

  - [code_site] : le code du site du SNO-T en **minuscule**,
  - [code_station] : le code de la station de mesure en **minuscule**,
  - [code_typedonnees] : le code du type de données, ici il s'agit de **chambreco2**,
  - [code_frequence] :
    - **infraj** : fréquence infra-journalier,
  - [datedebut] : la date de début de la mesure au format jj-mm-aaaa,
  - [datedebut] : la date de fin de la mesure au format jj-mm-aaaa.

<div class="alert alert-danger" role="alert">
  <h4 class="alert-heading">**Attention**</h4>
  <p>La date de début commence à l'heure 00:00 et la date de fin se termine à 23:30. L'heure donnée correspond à la fin de la demi-heure de flux calculé.</p>
</div>
    
&nbsp;

## Exemple de nommage d'un fichier

<div class="alert alert-info" role="alert">
  <h4 class="alert-heading">**Exemple**</h4>
  <p>Les données infra-journalières de type `chambreco2` provenant de l'embase 1 codée `ch1` de Bernadouze collectées entre le 06-11-2008 et le 12-02-2010 sont stockées dans le fichier portant le nom :</p>
  <p>bdz-ch1_chambreco2_infraj_06-11-2008_12-02-2010.csv</p>
</div>  

# Description du contenu du fichier `SNOT_chambreco2`

## En-tête de contextualisation

Un en-tête apportant des informations sur le contexte des données est présent sur les 7 premières lignes du fichier :

- ligne 1 : le [code_site] et sur la colonne suivante le [code_station] (*obligatoire*)
- ligne 2 : le [code_typedonnees] (*obligatoire*),
- ligne 3 : la fréquence, ici **infra-journalier(*obligatoire*),
- ligne 4 : la date de début jj/mm/aaaa (*obligatoire*),
- ligne 5 : la date de fin jj/mm/aaaa (*obligatoire*),
- ligne 6 : un complément d'information sur le fichier (*facultatif*),
- ligne 7 : saut de ligne (*obligatoire*).

## En-tête de données

Ensuite, un en-tête décrivant les données est ajouté sur 3 lignes

- ligne 8 : description des variables (*facultatif*),
- ligne 9 : champs **date** (dd/mm/yyyy) et **time** (hh:mm) et ensuite les [code_variables] du type de données (*obligatoire*),
- ligne 10 : saut de ligne (*obligatoire*).

## Données

Les variables cibles retenues pour être intégrées dans le SI SNO-T sont disposées à partir de la **ligne 11 à la ligne n** du fichier :

```{r,evaL=TRUE,echo=FALSE}
metatable <- read.csv(paste(reptables,"donnees_references_srvso/srvso_variables.csv",sep=""),sep=";")
metatable <- metatable[metatable$type_variable %in% 'cible' & metatable$code_typefichier %in% f_type, names(metatable) %in% c("code_var","description","code_unite")]
DT::datatable(metatable,rownames = FALSE)
```

La valeur **-9999** indique une donnée manquante.

<div class="alert alert-danger" role="alert">
  <h4 class="alert-heading">**Attention**</h4>
  <p>La date de début commence à l'heure 00:00 et la date de fin se termine à 23:30. L'heure donnée correspond à la fin de la demi-heure de flux calculé.</p>
  <p>L'heure doit être calée sur l’heure **UTC+1** (heure française en hiver, pas de changement d’heure en été)</p>
</div>

### Construction des variables TS

La logique de construction des variables de température du sol (TS) se rapproche de celle utilisée pour les [stations météosol](https://sourcesup.renater.fr/www/si-snot/3.3_Sce_meteosol.html) :

```
TS_[code_profil]_[code_vertical]_[code_subplot]
```

Compte-tenu du fait que le code_profil est identique au code de la station, le code_profil prendra toujours la valeur **1**. Ainsi, dans la majeur partie des cas, le code de la température du sol pour les embases sera codé de cette façon : 

- TS_1_1_1 : Température du sol pour la profondeur 1
- TS_1_2_1 : Température du sol pour la profondeur 2
- TS_1_3_1 : Température du sol pour la profondeur 3
- TS_1_4_1 : Température du sol pour la profondeur 4
- etc.

# Création du fichier `SNOT_chambreco2`

## Modèle de fichier `SNOT_chambreco2`

Il est recommandé de s'appuyer sur un exemple pour générer un fichier type `SNOT_chambreco2` manuellement : 

  - [bdz-ch1_chambreco2_infraj_28-07-2016_29-10-2019.csv](https://github.com/Rosalien/doc_snot/raw/master/Data/bdz/ch1/chambreco2/3_SNOT_chambreco2/bdz-ch1_chambreco2_infraj_28-07-2016_29-10-2019.csv)

<div class="alert alert-danger" role="alert">
  <h4 class="alert-heading">**Attention**</h4>
  <p>Il est très important d'ouvrir ce fichier et de l'enregistrer en respectant l'encodage **UTF-8**</p>
</div> 

# Stockage du fichier dans l'arborescence du FTP `SRV-SO`

Les fichiers prêts à être intégrés dans le SI SNO-T sont stockés dans le serveur FTP `SRV-SO` dans l'arborescence suivante :

```{r,evaL=TRUE,echo=FALSE}
metatable <- read.csv(paste(reptables,"donnees_references_srvso/Caracteristiques_typedefichiers.csv",sep=""),sep=";",colClasses = "character")
metatable <- metatable[metatable$code_typedonnees %in% v_tdo & metatable$nom_etape %in% "3_Integration",c("code_typefichier","extension","stockage")]
kable(metatable, "html",row.names=FALSE) %>%
kable_styling(bootstrap_options = c("striped", "hover", "condensed"),position = "float_left")
```

# Intégration du fichier dans [data-snot.cnrs.fr](https://data-snot.cnrs.fr)

L'intégration manuelle des données est réalisée dans l'application web du SI SNO-T [data-snot.cnrs.fr](https://data-snot.cnrs.fr).
Une aide en ligne est disponible [ici](https://sourcesup.renater.fr/si-snot/4_IntegrationDonnees.html) pour effectuer cette opération.
