---
title: "Etape 4 : Extraction au format Theia/OZCAR (en construction)"
---


```{r options_communes, include=FALSE}
source("options_communes.R")
```

```{r,evaL=TRUE,echo=FALSE}
# Ici, nommer le code du type de données pour automatiser le nommage. Cette variable est également utilisée dans les tableaux pour filtrer par type de données
v_tdo <- "eddycovariance"
```

<div class="alert alert-success" role="alert">
  <h4 class="alert-heading">**Objectifs et contenu**</h4>
  <p>Décrire l'extraction des fichiers pour le partage avec le SI Theia/OZCAR</p>
</div>

<div class="alert alert-info" role="alert">
  <h4 class="alert-heading">**Public visé et pré-requis**</h4>
  <p>Thématiciens et gestionnaires des données sur les données eddy-covariance,</p>
  <p>Connaissance générale de l'organisation des données du SI SNO-T.</p>
</div>
   
# Description du fichier `SNOT_OZCAR`


# Description du contenu des fichiers `SNOT_OZCAR`

## En-tête de contextualisation

## Données


# Création des fichiers `SNOT_OZCAR`

## Création automatique


## Modèle de fichier `SNOT_OZCAR`

# Stockage du fichier dans l'arborescence du FTP `SRV-SO`

Les fichiers prêts à être intégrés dans le SI SNO-T sont stockés dans le serveur FTP `SRV-SO` dans l'arborescence suivante :

```{r,evaL=TRUE,echo=FALSE}
metatable <- read.csv(paste(reptables,"donnees_references_srvso/Caracteristiques_typedefichiers.csv",sep=""),sep=";",colClasses = "character")
metatable <- metatable[metatable$code_typedonnees %in% v_tdo & metatable$nom_etape %in% "4_Extraction",c("code_typefichier","extension","stockage")]
kable(metatable, "html",row.names=FALSE) %>%
kable_styling(bootstrap_options = c("striped", "hover", "condensed"),position = "float_left")
```

# Envoi du fichier `SNOT_OZCAR` dans le SI Theia/OZCAR


