---
title: "Échange avec le SI Theia/Ozcar"
---

```{r options_communes, include=FALSE}
source("options_communes.R")
```

<div class="alert alert-success" role="alert">
  <h4 class="alert-heading">**Objectif et contenu**</h4>
  <p>Procédure d'échange des données avec le SI Theia/Ozcar</p>
</div>

<div class="alert alert-info" role="alert">
  <h4 class="alert-heading">**Public visé et pré-requis**</h4>
  <p>Administrateur du SI SNO-T</p>
  <p>Pas de connaissance spécifique</p>
</div>

```{r klippy, echo=FALSE, include=TRUE}
klippy::klippy('')
```

# Procédure générale {-}

Le SI SNO-T partage ses données avec le [SI Theia/Ozcar](http://in-situ.theia-land.fr/). Le partage des données s'appuie sur un module de création de métadonnées et une application web pour générer une archive envoyé vers un FTP du SI Theia/Ozcar.
Cette documentation présente les principales étapes pour assurer le partage des données avec le SI Theia/Ozcar.

# Documentation et procédures du SI Theia/Ozcar

Le format des métadonnées et du format d'échange des fichiers à envoyer vers le SI Theia/Ozcar sont décrits dans les documents suivants accessible sur la documentation [SI Theia/Ozcar](https://theia-ozcar.gricad-pages.univ-grenoble-alpes.fr/doc-producer/producer-documentation.html).

# Procédure pour générer les métadonnées et créer les fichiers de dépôt pour le SI Theia/Ozcar

Une application Shiny a été développée pour générer une archive au bon format qui pourra être déposée sur le serveur FTP du SI Theia/Ozcar : [https://data-snot.cnrs.fr/dataset-archive/](https://data-snot.cnrs.fr/dataset-archive/)

1. Sélectionner **"all"** Dataset of SNO-Tourbières
2. Cliquer sur **"Download"**. La création de l'archive prend **quelques minutes**.
3. Une fois l'archive créée, lancer le dépôt avec une commande curl : 

```{r, engine = 'bash',class.source='klippy',eval=FALSE}
curl -k -u login:motdepasse -T NomArchive.zip https://in-situ.theia-land.fr/data/TOUR/new/
```

Le login et le mot de passe sont stockés dans `U:\SNOT_CORE\SI_SNOT\LiensUtiles`

Si l'import est ok, le nouveau zip est déplacé dans [https://in-situ.theia-land.fr/data/TOUR/previous/](https://in-situ.theia-land.fr/data/TOUR/previous/).

<div class="alert alert-info" role="alert">
  <h4 class="alert-heading">**Plus d'infos**</h4>
  <p>`r linkAlertCSS("Développement du module MetadataPivot","https://sourcesup.renater.fr/www/si-snot/5_Developper_MetadataPivot.html")`</p>
  <p>`r linkAlertCSS("Deploiement du module MetadataPivot","https://sourcesup.renater.fr/www/si-snot/5_Deploiement_MetadataPivot.html")`</p>
</div>

