---
title: "Le serveur de base de données"
---

```{r options_communes, include=FALSE}
source("options_communes.R")
```

<div class="alert alert-success" role="alert">
  <h4 class="alert-heading">**Objectif et contenu**</h4>
  <p>Caractéristique du serveur de base de données</p>
</div>

<div class="alert alert-info" role="alert">
  <h4 class="alert-heading">**Public visé et pré-requis**</h4>
  <p>Administrateur du SI SNO-T</p>
</div>

```{r klippy, echo=FALSE, include=TRUE}
klippy::klippy('')
```

# Le serveur ***.*.41.46

Le serveur ***.*.41.46 (**VM postgres**) héberge un serveur postgresQL contenant les bases de données associées aux applications en production et en développement :

	- Adresse : ***.*.41.46
	- Mémoire : 8 Go
	- Espace disque : 50 Go

La VM héberge deux bases de données : snotbdprod pour la production et snotbddev pour la version snapshot.

# La base de données `snotbdprod`

Base de données en production, elle rassemble l'ensemble des tables nécessaires au fonctionnement de l'application [https://data-snot.cnrs.fr](https://data-snot.cnrs.fr/).

## Administration

Son administration peut se faire directement dans l'application [https://data-snot.cnrs.fr](https://data-snot.cnrs.fr/) en mode admin.

### Connexion à pgAdmin

Pour se connecter directement à la base et administrer la base de données avec pdAdmin par exemple :

Paramétrer `postgresql.conf`

```{r, engine = 'bash',class.source='klippy',eval=FALSE}
sudo vim /etc/postgresql/10/main/postgresql.conf
Modifer listen_addresses = 'localhost,***.*.41.46'
sudo /etc/init.d/postgresql restart
```

Puis lancer une connexion ssh : 

```{r, engine = 'bash',class.source='klippy',eval=FALSE}
ssh -L 5437:localhost:5432 snotadmin@***.*.41.46
```

Configurer la connexion sur pgadmin :

	- hôte: localhost
	- port:5437
	- utilisateur: snotuserprod
	- mdp:******

### Autres commandes

Pour une table

```{r, engine = 'bash',class.source='klippy',eval=FALSE}
pg_dump -f ~/Bureau/utilisateur.sql -h localhost -p 5437 -d snotbdprod -U snotuserprod -t utilisateur
```

### Restaurer

```{r, engine = 'bash',class.source='klippy',eval=FALSE}
psql -h localhost -p 5437 -U snotuserprod -d snotbdprod -f ~/Bureau/utilisateur.sql
pg_restore --data-only -h localhost -p 5437 -d snotbdprod -U snotuserprod -t utilisateur ~/Bureau/utilisateur.sql
```

## Vues matérialisées

Pour le besoin de l'application [https://data-snot.cnrs.fr/data-access/](https://data-snot.cnrs.fr/data-access/), plusieurs vues matérialisées accompagnées de fonction trigger pour les mettre à jour ont été créées. Les scripts de création de ces vues sont accessibles dans ce [dépôt](https://github.com/Rosalien/dataAccessApp/tree/master/inst/app/www/sql) :

- MaterializedView_Prod.sql : Création des vues matérialisées
- TriggerMaterializedView_Prod.sql : Fonction pour rafraichir la vue matérialisée `data_infraj_prod`
- TriggerDebouncePeriod.sql : Ensemble des instructions pour rafraichir la vue matérialisée `carac_data_sensor_method_prod` avec un décalage de 10 minutes lorsque l'une des tables associées à la création de cette vue est mise à jour.

### Mise à jour simple

La vue matérialisée `data_infraj_prod` est mise à jour dès lors que la table indiquant qu'une donnée est publiée ou dé-publiée est mise à jour (insertion_dataset_ids) :

```{r, engine = 'sql',class.source='klippy',eval=FALSE}
create trigger refresh_data_infraj_prod
after insert or update or delete or truncate
on public.insertion_dataset_ids for each statement 
execute procedure refresh_data_infraj_prod();
```

### Mise à jour en décalée de la vue matérialisée `carac_data_sensor_method_prod`

Pour des raisons de performance, la vue matérialisée `carac_data_sensor_method_prod` est mise à jour 10 minutes après la modification des tables associées à la requête de création de la vue matérialisée. Ce décalage de mise à jour est réalisée grâce à une table retraçant les modifications apportées. La procédure est inspirée de ce [blog](https://onethingsimple.com/2017/10/sync-materialized-views-after-debounce-period/).

Le script de création des tables et des triggers est accessible [ici](https://raw.githubusercontent.com/Rosalien/dataAccessApp/master/inst/app/www/sql/TriggerDebouncePeriod.sql).

[RefreshMaterializedView.sh](https://raw.githubusercontent.com/Rosalien/dataAccessApp/master/inst/app/www/sql/RefreshMaterializedView.sh) est lancé toutes les minutes dans le crontab du serveur tomcat avec cette configuration :

```{r, engine = 'bash',class.source='klippy',eval=FALSE}
* * * * * tomcat /home/tomcat/DataAccess_snot/sql/RefreshMaterializedView.sh
```

Pour fonctionner, le `~/.pgpass` doit être configuré et `RefreshMaterializedView.sh` doit être executable : 

```{r, engine = 'bash',class.source='klippy',eval=FALSE}
chmod +x RefreshMaterializedView.sh
```



