---
title: "Administration et installation de l'application Shiny"
---

```{r options_communes, include=FALSE}
source("options_communes.R")
```

<div class="alert alert-success" role="alert">
  <h4 class="alert-heading">**Objectif et contenu**</h4>
  <p>Administration et installation des application Shiny</p>
</div>

<div class="alert alert-info" role="alert">
  <h4 class="alert-heading">**Public visé et pré-requis**</h4>
  <p>Administrateur du SI SNO-T</p>
  <p>Connaissance environnement linux et R</p>
</div>

```{r klippy, echo=FALSE, include=TRUE}
klippy::klippy('')
```

Des applications Shiny sont utilisées pour faciliter l'accès aux données intégrer dans [https://data-snot.cnrs.fr/](https://data-snot.cnrs.fr/). Ces applications sont diffusées pour le moement via shiny-server. Celui-ci est installé sur la même VM que le serveur tomcat de l'application [https://data-snot.cnrs.fr/](https://data-snot.cnrs.fr/). Son IP est `***.*.41.45` et il est accessible avec l'utilisateur tomcat en ssh avec cette commande :

```
ssh tomcat@***.*.41.45
```
# Installation et configuration de l'application Shiny

## Installation

Shiny-server ainsi que les paquets R nécessaires pour faire tourner les applications shiny ont été installés avec les commandes suivantes :

```{r, engine = 'bash',class.source='klippy',eval=FALSE}
# Selon https://www.rstudio.com/products/shiny/download-server/
# Installation de r et de quelques dépendances
sudo apt-get install r-base libfontconfig1-dev libcairo2-dev libxml2-dev

# Installation dans R de plusieurs librairies
sudo su - \
-c "R -e \"install.packages('shiny', repos='https://cran.rstudio.com/')\""

sudo su - \
-c "R -e \"install.packages(c('rmarkdown','RPostgreSQL','DT','xts','dygraphs','pool','leaflet','stringr','sp','data.table','anytime','curl','dplyr','shinyjs','shinycssloaders','shinyWidgets','plotly','reshape','shinythemes','shinydashboard','tableHTML','gridExtra','grid','shiny.i18n','RColorBrewer','shinyalert','gsubfn','suncalc','rintrojs','wesanderson','esquisse','officer','rvg'), repos='https://cran.rstudio.com/')\""

# Installation de shiny-server

sudo apt-get install gdebi-core
wget https://download3.rstudio.org/ubuntu-14.04/x86_64/shiny-server-1.5.9.923-amd64.deb
sudo gdebi shiny-server-1.5.9.923-amd64.deb
```

## Droits pour l'utilisateur `tomcat`

Les droits d'accès sont donnés à l'utilisateur tomcat pour les différentes instances de Shiny :

```{r, engine = 'bash',class.source='klippy',eval=FALSE}
sudo chown -R tomcat:tomcat /etc/shiny-server/
sudo chmod -R 775 /etc/shiny-server/

sudo chown -R tomcat:tomcat /srv/shiny-server/
sudo chmod -R 775 /srv/shiny-server/

sudo chown -R tomcat:tomcat /opt/shiny-server/
sudo chmod -R 775 /opt/shiny-server/

sudo chown tomcat:tomcat /usr/bin/shiny-server
sudo chmod 775 /usr/bin/shiny-server

sudo chown -R tomcat:tomcat /var/log/shiny-server/
sudo chmod -R 775 /var/log/shiny-server/

sudo chown -R shiny:shiny /usr/local/lib/R/site-library/
sudo chmod -R 775 /usr/local/lib/R/site-library/

```

Les droits pour lancer les commandes systemctl sont également modifiés dans `/etc/sudoers.d/`

```
%tomcat ALL = NOPASSWD: /bin/systemctl start shiny-server, /bin/systemctl restart shiny-server, /bin/systemctl stop shiny-server
```

## Configuration de shiny-server

La configuration de shiny-server se fait dans le fichier `/etc/shiny-server/shiny-server.conf`. La configuration ci-dessous permet de diffuser des applications sur différents ports :

- Applications sur le port **3939** : ensemble des applications internes. Elles sont lancées par l'utilisateur *tomcat* dans le répertoire `~/ShinyApps/nom_repertoire` et auront comme url cette logique : `http://data-snot.cnrs.fr:3939/tomcat/nom_repertoire/`.
- Applications sur le port **3838** : Applications dédiées au grand public. Pour le moment, il s'agit de l'application `data-access` et de sa version de développement `data-access-snapshot` (pour visualiser et extraire les données du SNOT). Les applications sont stockées dans `/srv/shiny-server/nom_repertoire` et auront ce type d'url `https://data-snot.cnrs.fr/nom_repertoire/`. 

```{r, engine = 'bash',class.source='klippy',eval=FALSE}
# Define a server that listens on port 3838
# Pour conserver l'application active lors des téléchargements longs, 600s (par défaut, c'est 45s )
http_keepalive_timeout 600;

server {
  run_as :HOME_USER:;
  listen 3939;

  # Define a location at the base URL
  location / {
    # Allow users to host their own apps in ~/ShinyApps
    user_dirs; 
  }
}

# Define a server that listens on port 3939
server {
  run_as tomcat;
  listen 3838;

  # Define a location at the base URL
  location /data-access {

    site_dir /srv/shiny-server/data-access;
    log_dir /var/log/shiny-server/;
  }

  location /data-access-snapshot {
    site_dir /srv/shiny-server/data-access-snapshot;
    log_dir /var/log/shiny-server/;
  }

  location /dataset-archive {
    site_dir /srv/shiny-server/dataset-archive;
    log_dir /var/log/shiny-server/;
  }

# Pour éviter les problèmes avec Kaspersky
disable_protocols websocket xdr-polling xdr-streaming xhr-streaming iframe-eventsource iframe-htmlfile;
sanitize_errors off;

}
```

<div class="alert alert-danger" role="alert">
  <h4 class="alert-heading">**Important**</h4>
  <p>Des soucis ont été rencontrés avec Kaspersky (blocage de la page). Pour cette raison, les websockets ont été désactivés</p>
</div>

Puis relancer shiny-server

```{r, engine = 'bash',class.source='klippy',eval=FALSE}
sudo systemctl restart shiny-server
```

## Proxy et sécurité

Pour des raisons de sécurité, un proxy est utilisé pour rediriger les applications du port 3939 vers le port 443 d'apache ([plus d'infos](https://chrisbeeley.net/?p=1077),[Voir aussi](https://stackoverflow.com/questions/55460620/how-to-redirect-traffic-to-multiple-shiny-apps-using-apache-and-https) et [ça](https://support.rstudio.com/hc/en-us/articles/213733868-Running-Shiny-Server-with-a-Proxy)).
Voir aussi cette [doc](https://technique.arscenic.org/lamp-linux-apache-mysql-php/apache-le-serveur-http/modules-complementaires/article/mod_proxy-rediriger-en-tout).

### Chargement des modules 

```{r, engine = 'bash',class.source='klippy',eval=FALSE}
sudo a2enmod proxy proxy_http rewrite headers
sudo systemctl restart apache2
```

### Configuration du serveur apache

Backup du fichier de configuration

```{r, engine = 'bash',class.source='klippy',eval=FALSE}
# Copie du fichier de configuration 
sudo cp /etc/apache2/mods-enabled/jk.conf /etc/apache2/mods-enabled/jk.conf.old
```

Ajouter ces lignes pour rediriger l'appli `http://data-snot.cnrs.fr:3838/data-access` vers [https://data-snot.cnrs.fr/data-access/](https://data-snot.cnrs.fr/data-access/) et `http://data-snot.cnrs.fr:3939/tomcat/dataset-archive` vers [https://data-snot.cnrs.fr/dataset-archive/](https://data-snot.cnrs.fr/dataset-archive/).

```{r, engine = 'bash',class.source='klippy',eval=FALSE}
<Proxy *>
  Allow from localhost
</Proxy>

# Règle de redirection pour l'application dataset-archive

RedirectMatch permanent ^/dataset-archive$ /dataset-archive/
RewriteEngine on
RewriteCond %{HTTP:Upgrade} =websocket
RewriteRule /dataset-archive/(.*) ws://localhost:3838/dataset-archive/$1 [P,L]
RewriteCond %{HTTP:Upgrade} !=websocket
RewriteRule /dataset-archive/(.*) http://localhost:3838/dataset-archive/$1 [P,L]
ProxyPass /dataset-archive/ http://localhost:3838/dataset-archive/
ProxyPassReverse /dataset-archive/ http://localhost:3838/dataset-archive/
Header edit Location ^/ /dataset-archive/

# Règle de redirection pour l'application data-access
RedirectMatch permanent ^/data-access$ /data-access/
RewriteEngine on
RewriteCond %{HTTP:Upgrade} =websocket
RewriteRule /data-access/(.*) ws://localhost:3838/data-access/$1 [P,L]
RewriteCond %{HTTP:Upgrade} !=websocket
RewriteRule /data-access/(.*) http://localhost:3838/data-access/$1 [P,L]
ProxyPass /data-access/ http://localhost:3838/data-access/
ProxyPassReverse /data-access/ http://localhost:3838/data-access/
Header edit Location ^/ /data-access/

# Règle de redirection pour l'application data-access-snapshot
RedirectMatch permanent ^/data-access-snapshot$ /data-access-snapshot/
RewriteEngine on
RewriteCond %{HTTP:Upgrade} =websocket
RewriteRule /data-access-snapshot/(.*) ws://localhost:3838/data-access-snapshot/$1 [P,L]
RewriteCond %{HTTP:Upgrade} !=websocket
RewriteRule /data-access-snapshot/(.*) http://localhost:3838/data-access-snapshot/$1 [P,L]
ProxyPass /data-access-snapshot/ http://localhost:3838/data-access-snapshot/
ProxyPassReverse /data-access-snapshot/ http://localhost:3838/data-access-snapshot/
Header edit Location ^/ /data-access-snapshot/
```

Puis recharger le fichier de configuration

```{r, engine = 'bash',class.source='klippy',eval=FALSE}
sudo systemctl restart apache2
```

## Administration de shiny-server

Le guide complet pour l'administration de shiny-server est accessible à cette [adresse](https://docs.rstudio.com/shiny-server/)