---
title: "Développement du module de création des métadonnées PIVOT"
---

```{r options_communes, include=FALSE}
source("options_communes.R")
```

<div class="alert alert-success" role="alert">
  <h4 class="alert-heading">**Objectif et contenu**</h4>
  <p>Présenter le module de génération des métadonnées PIVOT</p>
</div>

<div class="alert alert-info" role="alert">
  <h4 class="alert-heading">**Public visé et pré-requis**</h4>
  <p>Administrateur, développeur du SI SNO-T</p>
  <p>Connaissance environnement JAVA</p>
</div>

# Présentation du module de génération des métadonnées `PivotMetadata`

Le module de génération des métadonnées est accessible sur ce [dépôt](https://git.renater.fr/anonscm/git/si-snot/PivotMetadata_snot.git). Basé sur une implementation (jax-D) de services web REST avec JAX-RS, il permet la génération de métadonnées à la volée grâce à des requêtes curl.
La génération des métadonnées est au format json et respecte le modèle présenté dans la [documentation du SI Theia/OZCAR](https://theia-ozcar.gricad-pages.univ-grenoble-alpes.fr/doc-producer/producer-documentation.html).

Le module contient ces principaux éléments : 

- Les paramètres de connexion à la base de données sont gérés dans **Main.java**.
- Les requêtes JPA ves la base de données sont dans **JPAQueryDAO.java**.
- Les constructeurs des 3 grandes parties de la métadonnée (Producer, Dataset, Observation) sont dans le **builder**.
- Les fichiers de description pour la partie `producer` sont dans le répertoire **inputs_files**]. Le fichier Producer_snot.csv décrit les producteurs du SNO-Tourbières.

# Fonctionnement général

## Lancement du module 
Le module est lancé dans le serveur `***.*.41.45` :

```{r, engine = 'bash',class.source='klippy',eval=FALSE}
java -jar jax-d-swarm.jar
```

La génération des métadonnées au format PIVOT se fait à travers des requêtes interrogeant le service sur le port `8081` :

```{r, engine = 'bash',class.source='klippy',eval=FALSE}
curl http://localhost:8081/rest/resources/pivot?codes_jeu=<codeJeu>
```

Avec <codeJeu> le code du jeu de données selon la codification du SNO-Tourbières (voir [documentation](https://sourcesup.renater.fr/www/si-snot/4_JeuxDonneesDOI.html)).

Exemple pour le jeu de données des flux de GES par eddy-covariance à la Guette : 

```{r, engine = 'bash',class.source='klippy',eval=FALSE}
curl http://localhost:8081/rest/resources/pivot?codes_jeu=lgt-ges-eddycovariance
```

Dans le cas d'une génération de tous les jeux de données du SNO-Tourbières, le code à utiliser est `all` : 

```{r, engine = 'bash',class.source='klippy',eval=FALSE}
curl http://localhost:8081/rest/resources/pivot?codes_jeu=all
```

## Validation des fichiers

Le [JSON_schema_validator-1.0.jar](https://forge-osuc.cnrs-orleans.fr/projects/sie-sno-tourbiere/repository/revisions/master/raw/Developpement/Scripts/JSON_schema_validator-1.0.jar) permet de savoir si le fichier en sortie est valide :

```{r, engine = 'bash',class.source='klippy',eval=FALSE}
java -jar JSON_schema_validator-1.0.jar nom_fichier.json
```