---
title: "Procédure de déploiement de l'application Data-SNOT"
---

```{r options_communes, include=FALSE}
source("options_communes.R")
```

<div class="alert alert-success" role="alert">
  <h4 class="alert-heading">**Objectif et contenu**</h4>
  <p>Procédure de déploiement de l'application web data-snot.cnrs.fr</p>
</div>

<div class="alert alert-info" role="alert">
  <h4 class="alert-heading">**Public visé et pré-requis**</h4>
  <p>Administrateur du SI SNO-T</p>
  <p>Connaissance environnement linux</p>
</div>

```{r klippy, echo=FALSE, include=TRUE}
klippy::klippy('')
```

# Importation de l'application

## Clone

```{r, engine = 'bash',class.source='klippy',eval=FALSE}
git clone https://sourcesup.renater.fr/anonscm/git/si-snot/Data_snot.git
```

## Mettre à jour le dépôt du serveur

```{r, engine = 'bash',class.source='klippy',eval=FALSE}
git pull origin master
```

Il peut arriver des problèmes lors du `pull` :

`error: Your local changes to the following files would be overwritten by merge:`

Dans ce cas, lancer les commandes suivantes :

```{r, engine = 'bash',class.source='klippy',eval=FALSE}
git stash save --keep-index
git stash drop
```

Et ensuite, relancer le `pull`

```{r, engine = 'bash',class.source='klippy',eval=FALSE}
git pull origin master
```

# Déploiement de l'application 

## Configuration de maven

Il est nécessaire de rajouter dans le setting de maven les paramètres de connexion du compte administrateur du kernel `si-soere-kernel` dans la forge [SourceSup](https://sourcesup.renater.fr/projects/si-soere-kernel/).
Modifier le fichier `/home/tomcat/.m2/settings.xml` :

```
<server>
	<id>si-soere-kernel</id>
   	<username>loginsourcesup</username>
    <password>motdepassesourcesup</password>
</server>
```

## Fichiers de configuration

L'ensemble des fichiers de configuration sont stockés dans un répertoire `conf` non versionné à la racine du home de tomcat : `~/conf/`
Il contient : 

- Main.java : Configuration des connexions vers la BDD pour la génération des métadonnées
- Service.java : Configuration du chemin vers un repertoire de travail pour la génération des métadonnées
- pom_dev.xml : Pom avec les paramètres de connexion pour la base de données snapshot
- pom_prod.xml  : Pom avec les paramètres de connexion pour la base de données en production

## Compilation et déploiement de `data-snot.cnrs.fr` 

Tomcat est configuré avec deux instances pour la version en production et la version de développement (appelé snapshot)

### Version production

Lancer la commande suivante :

```{r, engine = 'bash',class.source='klippy',eval=FALSE}
cp ~/conf/pom_prod.xml ~/Data_snot/pom.xml
```

On compile ensuite l'application
```{r, engine = 'bash',class.source='klippy',eval=FALSE}
cd ~/Data_snot/
mvn clean install -D maven.test.skip.exec=true
```

Pour déployer l'application une fois compilée, il faut copier/coller le `.war` dans le webapps de tomcat.

```{r, engine = 'bash',class.source='klippy',eval=FALSE}
cp ~/Data_snot/snot-web/target/snot-web-1902.01-SNAPSHOT.war /opt/tomcat8/webapps/snot.war
```

Vérification du déploiement

```{r, engine = 'bash',class.source='klippy',eval=FALSE}
tail -f /opt/tomcat8/logs/catalina.out 
```

### Version Snapshot

Lancer la commande suivante dans `~/devel/conf` :

```{r, engine = 'bash',class.source='klippy',eval=FALSE}
cp ~/conf/pom_dev.xml ~/Data_snot/pom.xml
```

On compile ensuite l'application

```{r, engine = 'bash',class.source='klippy',eval=FALSE}
cd ~/Data_snot/
mvn clean install -D maven.test.skip.exec=true
```

Dans le cas de la version snapshot, même opération mais en conservant le nom du war (avec SNAPSHOT).

```{r, engine = 'bash',class.source='klippy',eval=FALSE}
cp ~/Data_snot/snot-web/target/snot-web-1902.01-SNAPSHOT.war /opt/tomcat8/otherinstances/snapshot/webapps/snot-web-1902.01-SNAPSHOT.war
```

Vérification du déploiement

```{r, engine = 'bash',class.source='klippy',eval=FALSE}
tail -f /opt/tomcat8/otherinstances/snapshot/logs/catalina.out
```
