---
title: "Déploiement des applications Shiny"
---

```{r options_communes, include=FALSE}
source("options_communes.R")
```

<div class="alert alert-success" role="alert">
  <h4 class="alert-heading">**Objectif et contenu**</h4>
  <p>Procédure de déploiement des applications Shiny `r linkAlertCSS("https://data-snot.cnrs.fr/data-access/","https://data-snot.cnrs.fr/data-access/")` et `r linkAlertCSS("https://data-snot.cnrs.fr/dataset-archive/","https://data-snot.cnrs.fr/dataset-archive/")`</p>
</div>

<div class="alert alert-info" role="alert">
  <h4 class="alert-heading">**Public visé et pré-requis**</h4>
  <p>Administrateur du SI SNO-T</p>
  <p>Connaissance environnement linux et R</p>
</div>

```{r klippy, echo=FALSE, include=TRUE}
klippy::klippy('')
```

# Importation des applications

## Clone

Application [https://data-snot.cnrs.fr/data-access/](https://data-snot.cnrs.fr/data-access/) : 

```{r, engine = 'bash',class.source='klippy',eval=FALSE}
git clone https://github.com/Rosalien/dataAccessApp.git
```

Application [https://data-snot.cnrs.fr/dataset-archive/](https://data-snot.cnrs.fr/dataset-archive/) : 
```{r, engine = 'bash',class.source='klippy',eval=FALSE}
git clone https://github.com/Rosalien/datasetArchiveApp.git
```

## Mettre à jour le dépôt du serveur

```{r, engine = 'bash',class.source='klippy',eval=FALSE}
git pull origin master
```

# Déployer les applications

Pour déployer l'application, suivre ces différentes étapes : 

## Pousser les mises à jour vers le dépot git

```{r, engine = 'bash',class.source='klippy',eval=FALSE}
git add *
git commit -m "message"
git push origin master
```

## Se connecter au serveur `***.*.41.45` :

```{r, engine = 'bash',class.source='klippy',eval=FALSE}
ssh tomcat@***.*.41.45
```

## Mettre à jour le dépôt du serveur

```{r, engine = 'bash',class.source='klippy',eval=FALSE}
git pull origin master
```

Il peut arriver des problèmes lors du `pull` :

`error: Your local changes to the following files would be overwritten by merge:`

Dans ce cas, lancer les commandes suivantes :

```{r, engine = 'bash',class.source='klippy',eval=FALSE}
git stash save --keep-index
git stash drop
```

Et ensuite, relancer le `pull`

```{r, engine = 'bash',class.source='klippy',eval=FALSE}
git pull origin master
```

## Copier/Coller les applications vers les répertoires de déploiement :

```{r, engine = 'bash',class.source='klippy',eval=FALSE}
# data-access en production
cp -r ~/dataAccessApp/* /srv/shiny-server/data-access/
# data-access en développement
cp -r ~/dataAccessApp/* /srv/shiny-server/data-access-snapshot/
# dataset-archive en production
cp -r ~/datasetArchiveApp/* /srv/shiny-server/dataset-archive/
# dataset-archive en développement
cp -r ~/datasetArchiveApp/* /srv/shiny-server/dataset-archive-snapshot/
```

## Configurer les connexions vers la base de données `snotbdprod` :

Pour toutes les applications, il est nécessaire de rajouter le fichier `dbconfProd.yaml` pour se connecter à la bdd snotbdprod :

### Copier/coller le fichier de configuration dbconfProd.yaml :

```{r, engine = 'bash',class.source='klippy',eval=FALSE}
cp ~/conf/dbconfProd.yaml /srv/shiny-server/data-access/
cp ~/conf/dbconfProd.yaml /srv/shiny-server/data-access-snapshot/
cp ~/conf/dbconfProd.yaml /srv/shiny-server/dataset-archive/
cp ~/conf/dbconfProd.yaml /srv/shiny-server/dataset-archive-snapshot/
```

### Passer la version snap-shot en version pro

Souvent, il peut être pratique de déplacer la version en développement vers la version en production.

```{r, engine = 'bash',class.source='klippy',eval=FALSE}
cd /srv/shiny-server/data-access-snapshot/
cp -r * ../data-access/
cp -r * ../dataset-archive/
```

## Tester le bon fonctionnement des applications :

- [https://data-snot.cnrs.fr/data-access/](https://data-snot.cnrs.fr/data-access/)
- [https://data-snot.cnrs.fr/data-access-snapshot/](https://data-snot.cnrs.fr/data-access-snapshot/)
- [https://data-snot.cnrs.fr/dataset-archive/](https://data-snot.cnrs.fr/dataset-archive/)
- [https://data-snot.cnrs.fr/data-access-snapshot/](https://data-snot.cnrs.fr/dataset-archive/)
