---
title: "Guide de développement des applications Shiny"
---

```{r options_communes, include=FALSE}
source("options_communes.R")
```

<div class="alert alert-success" role="alert">
  <h4 class="alert-heading">**Objectif et contenu**</h4>
  <p>Organisation générale et guide de développement des applications Shiny</p>
</div>

<div class="alert alert-info" role="alert">
  <h4 class="alert-heading">**Public visé et pré-requis**</h4>
  <p>Administrateur, développeur du SI SNO-T</p>
  <p>Connaissance environnement linux et R</p>
</div>

# Les applications Shiny

2 applications Shiny sont développées : 

- data-access : application grand public pour visualiser et extraire les données du SI SNOT. Adresse : [https://data-snot.cnrs.fr/data-access/](https://data-snot.cnrs.fr/data-access/). Version de développement [https://data-snot.cnrs.fr/data-access-snapshot/](https://data-snot.cnrs.fr/data-access-snapshot/)
- dataset-archive : application pour extraire des archives au format Theia/OZCAR et ZENODO. Diffusée à cette adresse [https://data-snot.cnrs.fr/dataset-archive/](https://data-snot.cnrs.fr/dataset-archive/). Version de développement [https://data-snot.cnrs.fr/dataset-archive-snapshot/](https://data-snot.cnrs.fr/dataset-archive-snapshot/)

## Cloner les projets

```{r, engine = 'bash',class.source='klippy',eval=FALSE}
git clone https://github.com/Rosalien/dataAccessApp
git clone https://github.com/Rosalien/dataAccessApp
```

## Organisation de développement

Les deux applications sont organisées sous forme de paquet R. La construction est basée sur le framework [golem](https://rtask.thinkr.fr/fr/demarrer-avec-golem/).
Le fonctionnement des applications s'appuie sur un paquet développé pour stocker toutes les fonctions utiles : [toolboxApps](https://github.com/Rosalien/toolboxApps)

<div class="alert alert-info" role="alert">
  <h4 class="alert-heading">**Pour info**</h4>
  <p>Pour le moment, ces applications sont développées au sein de gros modules constitués de nombreuses dépendances. Pour faciliter la maintenance de l'application, cette organisation sera amenée à évoluer. A terme, ces modules seront éclatés en plusieurs sous-modules.</p>
</div>

# Fonctionnement générale

## Connexion à la base de données de `snotbdprod`

Les données visualisées dans l'application proviennent de la base de données postgresQL en production (`snotbdprod`) administrée avec l'application `data-snot.cnrs.fr`.

Les paramètres de connexion sont dans un fichier `*.yaml` et les requêtes vers `snotbdprod` sont réalisées dans des fonctions du paquet  `toolboxApps`. Le paquet `RPostgreSQL` est utilisé pour les connexions vers la base.

Pour accroitre la réactivité de l'application, 2 vues matérialisées ont été créées dans `snotbdprod` : 

- carac_data_sensor_prod : caractérisation des jeux de données, des données, des instruments et des méthodes
- data_infraj_prod : valeurs pour une timestamp (30min ou 1h), un site et une variable donnée,

Les requêtes pour générer ces vues matérialisées sont stockées dans `sql/`. La mise à jour de ces vues matérialisées est réalisée avec des fonctions triggers stockées également dans le répertoire `sql/`. Plus d'infos sur ces fonctions dans la [documentation sur la base de données](https://sourcesup.renater.fr/www/si-snot/5_Administrer_PostgresQL.html).

## Internationalisation

Les applications sont pour le moment en anglais mais à terme il sera possible de basculer en français. L'internationalisation s'appuie sur le package [Shiny.i18n](https://github.com/Appsilon/Shiny.i18n) et le fichier pour basculer de `en` à `fr` est stocké dans `translation/translation_en.csv`.

<div class="alert alert-info" role="alert">
  <h4 class="alert-heading">**Pour info**</h4>
  <p>Actuellement, la configuration en anglais est manuelle, elle pourra à terme être dynamique via un bouton...</p>
</div>

## Principaux paquets R utilisés 

### Figures

La création des figures s'appuie sur plusieurs fonctions stockées dans `dependenciesGraph.R`.
Les figures sont réalisées en statique avec [ggplot2](https://ggplot2.tidyverse.org/) et en dynamique avec [plotly](https://plot.ly/r/reference/#layout-legend).
Pour les times-series, [dy_graph](https://rstudio.github.io/dygraphs/) est exploité.
La représentation des données spatiales est réalisée avec [leaflet](https://rstudio.github.io/leaflet/).

*Les paquets `wesanderson` et `RcolorBrewer` sont utilisés pour les couleurs des graphiques.*

### Gestion des données et tables

Les tables sont dans la plupart du temps transformées au format [data.table](https://cran.r-project.org/web/packages/data.table/vignettes/datatable-intro.html).
La relation vers la base de données est réalisée avec `RPostgreSQL`.
Les tables sont visualisées avec [DT](https://rstudio.github.io/DT/).

### Pour l'application Shiny

L'application Shiny s'appuie sur plusieurs paquets spécifiques :

- [rintrojs](https://carlganz.github.io/rintrojs/) : pour une aide en ligne qui exploite `introjs`.
- [Shinyalert](https://github.com/daattali/Shinyalert) : Pour les messages d'alertes sous forme de popup. Utilisé par exemple pour la fenêtre de téléchargement.
- [Shinythemes](https://rstudio.github.io/Shinythemes/) : pour le thème css tout fait.
- [Shinycssloaders](https://github.com/andrewsali/Shinycssloaders) : pour mettre un spinner lors du chargement des graphiques.
- [Shinyjs](https://deanattali.com/Shinyjs/) : Pour contrôler l'activation des boutons en fonction de certains critères (par exemple : bouton grisé si l'utilisateur n'a pas coché "j'accepte les conditions")
- [ShinyWidgets](http://Shinyapps.dreamrs.fr/ShinyWidgets/) : Plusieurs widgets améliorés (exemple avec dropdownButton)
- [Shiny.i18n](https://github.com/Appsilon/Shiny.i18n) : pour l'internationalisation de l'application
- [esquisse](http://shinyapps.dreamrs.fr/esquisse/) : pour la génération de graphiques ggplot2 personnalisé
- [golem](https://github.com/ThinkR-open/golem) : pour la création d'un paquet R-shiny

### Autres
 
- [suncalc](https://www.rdocumentation.org/packages/RAtmosphere/versions/1.1/topics/suncalc) est très pratique pour calculer les paramètres jour/nuit en fonction d'un timestamp et de coordonnées géographiques

<div class="alert alert-danger" role="alert">
  <h4 class="alert-heading">**Attention**</h4>
  <p>Le paquet lubridate pose de gros problèmes dans le déploiement de l'application. Ne pas utiliser.</p>
</div>
