---
title: "Déployer le module de création des métadonnées PIVOT"
---

```{r options_communes, include=FALSE}
source("options_communes.R")
```

<div class="alert alert-success" role="alert">
  <h4 class="alert-heading">**Objectif et contenu**</h4>
  <p>Déploiement du module de génération des métadonnées PIVOT dans le serveur de production 163.9.41.45</p>
</div>

<div class="alert alert-info" role="alert">
  <h4 class="alert-heading">**Public visé et pré-requis**</h4>
  <p>Administrateur, développeur du SI SNO-T</p>
  <p>Connaissance environnement linux</p>
</div>

```{r klippy, echo=FALSE, include=TRUE}
klippy::klippy('')
```

# Configuration et déploiement

Le module est compilé dans `Developpement/SI/app_snot/PivotMetadata` et le programme s'appelle : `jax-d-swarm.jar`. Le module est relancé automatiquement à chaque redémarrage du serveur 163.9.41.45 grâce à la configuration du /etc/crontab :

```{r, engine = 'bash',class.source='klippy',eval=FALSE}
@reboot         tomcat    /opt/default-jdk/bin/java -jar /home/tomcat/devel/metadata/jax-d-swarm.jar
``` 

Dans le cas d'une modification du code, il sera nécessaire de :

1. Configurer plusieurs fichiers avant la compilation,
2. Tuer l'instance en cours avant de lancer le processus,
3. Lancer le programme en tâche de fond.

<div class="alert alert-warning" role="alert">
  <h4 class="alert-heading">**Important**</h4>
  <p>Jax-d-swarm.jar ne peut pas être lancé plusieurs fois sur le même port. Tuer le processus en cours avant de lancer le programme</p>
</div>

## Configuration du module

Il est nécessaire de modifier les paramètres de connexion vers la base de données en production. Il faut s'appuyer sur le fichier `~/devel/conf/Main.java`. `Service.java` est également à modifier pour changer le répertoire des fichiers csv utilisés :

```{r, engine = 'bash',class.source='klippy',eval=FALSE}
cp ~/devel/conf/Main.java  ~/devel/prod/Developpement/SI/app_snot/PivotMetadata/src/main/java/entry/Main.java
cp ~/devel/conf/Service.java ~/devel/prod/Developpement/SI/app_snot/PivotMetadata/src/main/java/moulinette/Service.java
```

## Compilation du module

```{r, engine = 'bash',class.source='klippy',eval=FALSE}
cd ~/devel/prod/Developpement/SI/app_snot/PivotMetadata/

mvn clean install 
```

### Suppression des instances en cours

Avant de lancer l'application, il est nécessaire de supprimer l'instance en cours : 

- Scanner le port 8081 et supprimer l'instance en cours :

```{r, engine = 'bash',class.source='klippy',eval=FALSE}
lsof -i:8081
```

```{r, engine = 'bash',class.source='klippy',eval=FALSE}
kill -9 <pid>
```

### Lancement du service

**Copier/coller le jar dans son répertoire de lancement**

```{r, engine = 'bash',class.source='klippy',eval=FALSE}
cp ~/devel/prod/Developpement/SI/app_snot/PivotMetadata/target/jax-d-swarm.jar /home/tomcat/devel/metadata/
```

**Executer le jar**

```{r, engine = 'bash',class.source='klippy',eval=FALSE}
nohup java -jar /home/tomcat/devel/metadata/jax-d-swarm.jar &
```

### En cas de problème

Vous pouvez vérifier le fonctionnement en interrogeant le service web

1. Lancer le jar en visible :

```{r, engine = 'bash',class.source='klippy',eval=FALSE}
java -jar /home/tomcat/devel/metadata/jax-d-swarm.jar
```

2. Dans un autre terminal, lancer une commande curl. Des messages d'erreur apparaîtront dans le terminal où le jar est lancé

```{r, engine = 'bash',class.source='klippy',eval=FALSE}
curl http://localhost:8081/rest/resources/pivot?codes_jeu=lgt-meteosol-meteosol
```


