---
title: "Maintenance de l'application https://data-snot.cnrs.fr/"
---

```{r options_communes, include=FALSE}
source("options_communes.R")
```

<div class="alert alert-success" role="alert">
  <h4 class="alert-heading">**Objectif et contenu**</h4>
  <p>Quelques commandes utilisées régulièrement pour faciliter la gestion de l'application</p>
  <p>Procédure de mise à jour de l'application</p>
  <p>Procédure pour faire remonter les bugs du noyau</p>
</div>

<div class="alert alert-info" role="alert">
  <h4 class="alert-heading">**Public visé et pré-requis**</h4>
  <p>Administrateur du SI SNO-T</p>
  <p>Connaissance environnement linux</p>
</div>

```{r klippy, echo=FALSE, include=TRUE}
klippy::klippy('')
```

# Commandes pratiques

## Apache2

Pour voir les virtualhost actifs

```{r, engine = 'bash',class.source='klippy',eval=FALSE}
apache2ctl -S
```

Pour activer un virtualhost d'un fichier

```{r, engine = 'bash',class.source='klippy',eval=FALSE}
sudo a2ensite fichier
```

Pour désactiver un virtualhost d'un fichier

```{r, engine = 'bash',class.source='klippy',eval=FALSE}
sudo a2dissite fichier
```

## Pour voir les logs

```{r, engine = 'bash',class.source='klippy',eval=FALSE}
tail -f /opt/tomcat8/logs/{catalina.out,localhost*}
tail -f /opt/tomcat8/otherinstances/snapshot/logs/{catalina.out,localhost*}
```

## Pour lister les applications sur un port et tuer une instance

```{r, engine = 'bash',class.source='klippy',eval=FALSE}
lsof -i:8002
kill -9 <pid>
```

## Autres commandes

```{r, engine = 'bash',class.source='klippy',eval=FALSE}
netstat -tulpn | grep 8080
```
## Redémarrage des instances

```{r, engine = 'bash',class.source='klippy',eval=FALSE}
/etc/init.d/postgresql restart
/etc/init.d/postgresql status
service tomcat8 status
/etc/init.d/tomcat8 start
/etc/init.d/tomcat8 stop
```

# Remonter les bugs via les forges

Une forge pour le SI SNO-Tourbières permet de centraliser les anomalies rencontrées : [https://forge-osuc.cnrs-orleans.fr/projects/sie-sno-tourbiere/](https://forge-osuc.cnrs-orleans.fr/projects/sie-sno-tourbiere/). Celle-ci doit être utilisée en complément de la forge du SI des SOERE dédiée à la remontée des bugs concernant **le noyau du SI des SOERE** : [forge du noyau SOERE](https://forge.orleans.inra.fr/projects/soere-socle-ecoinfo/issues).

<div class="alert alert-danger" role="alert">
  <h4 class="alert-heading">**Important**</h4>
  <p>Pour remonter un bug concernant le noyau, il est nécessaire de bien étudier l'origine de l'erreur, si celle-ci provient de dépendance du noyau, alors il est nécessaire de faire remonter le bug. Celui-ci profitera aux autres SI des SOERE.</p>
  <p>Les suggestions d'amélioration des fonctionnalités du noyau sont également les bienvenues!</p>
</div>
