---
title: "Utilisation du dépôt `Git`"
---

```{r options_communes, include=FALSE}
source("options_communes.R")
```

<div class="alert alert-success" role="alert">
  <h4 class="alert-heading">**Objectif et contenu**</h4>
  <p>Présentation rapide du dépôt `Git` pour le développement et la maintenance du SI.</p>
</div>

<div class="alert alert-info" role="alert">
  <h4 class="alert-heading">**Public visé et pré-requis**</h4>
  <p>Développeurs et administrateur du SI SNO-T.</p>
</div>

# Le dépôt de fichiers `Git` du SI SNO-Tourbières

Tous les fichiers de développement et la documentation du projet sont stockés et versionnés dans un dépôt de fichier `Git`. De nombreuses documentations existent pour faciliter l'utilisation de git. Parmi celles-ci, ce [tutoriel](https://openclassrooms.com/courses/gerez-vos-codes-source-avec-git) présente bien les concepts associés à `Git` et guide l'utilisateur pour son utilisation sur windows et linux. Pour une vision complète, consultez la [documentation officielle](https://git-scm.com/book/fr/v2).

## Caractéristiques

Le dépôt `Git` du projet est hébergé sur la [forge Redmine de l'OSUC](https://forge-osuc.cnrs-orleans.fr/projects/sie-sno-tourbiere/) : 
L'adresse du dépôt est la suivante :

- **Adresse du dépôt** : `https://forge-osuc.cnrs-orleans.fr/git/sie-sno-tourbiere`

## Importation du dépôt en local et fonctionnalités

`git clone https://forge-osuc.cnrs-orleans.fr/git/sie-sno-tourbiere`

# Règle d'organisation du dépôt

## Arborescence du dépôt

La racine du dépôt présente 3 répertoires :

- **Data :** Répertoire pour stocker les données test. L'arborescence de ce répertoire reproduit l'arborescence type qui devra être présente sur le serveur FTP SRV-SO. Ce répertoire stocke également quelques données fictives pour présenter les fichiers types.
- **Developpement :** Fichiers de développement des applications web et des scripts R
- **Documentation :** Documentation du projet

```{r,eval=FALSE,echo=TRUE}
.
├── Data
│   ├── bdz
│   ├── [code_site]
│   ├── frn
│   ├── ldm
│   ├── lgt
│   └── scripts
├── Developpement
│   ├── Readme.md
│   ├── Scripts
│   └── SI
├── Documentation
│   ├── Docs_ICOS
│   ├── Docs_metier
│   ├── Docs_OZCAR
│   ├── Docs_qualite
│   ├── Docs_SNOT
│   ├── Figures
│   ├── Procedures
│   ├── Readme.md
│   └── Tables
└── Readme.md
```

## Règles et convention de nommage

Le dépôt est organisé selon une arborescence qui respecte les règles suivantes :

- chaque nœud de l'arborescence contient un fichier Readme.md (en [markdown](https://github.com/adam-p/markdown-here/wiki/Markdown-Cheatsheet)) qui présente brièvement les répertoires,
- le nom des répertoires est le plus explicite possible et ne contient pas d'accents et d'espaces (remplacer par un souligné),
- l'encodage des fichiers textes et des tables (type .csv) est en **UTF-8**.
