---
title: "Utilisation du dépôt `Git`"
---

```{r options_communes, include=FALSE}
source("options_communes.R")
```

<div class="alert alert-success" role="alert">
  <h4 class="alert-heading">**Objectif et contenu**</h4>
  <p>Présentation rapide des dépôts `Git` pour le développement et la maintenance du SI.</p>
</div>

<div class="alert alert-info" role="alert">
  <h4 class="alert-heading">**Public visé et pré-requis**</h4>
  <p>Développeurs et administrateur du SI SNO-Tourbières.</p>
</div>

# Le dépôt de fichiers `Git` du SI SNO-Tourbières

Les applications et la documentation du projet sont stockées et versionnées dans des dépôts de fichier `Git`. De nombreuses documentations existent pour faciliter l'utilisation de `Git`. Parmi celles-ci, ce [tutoriel](https://openclassrooms.com/courses/gerez-vos-codes-source-avec-git) présente bien les concepts associés à `Git` et guide l'utilisateur pour son utilisation sur windows et linux. Pour une vision complète, consultez la [documentation officielle](https://git-scm.com/book/fr/v2).

## Caractéristiques

Les dépôts `Git` du projet sont hébergés sur la [forge sourceSup de Renater](https://sourcesup.renater.fr/projects/si-snot/) : 

```{r, engine = 'bash',class.source='klippy',eval=FALSE}
git clone https://git.renater.fr/anonscm/git/si-snot/DataAccess_snot.git
git clone https://git.renater.fr/anonscm/git/si-snot/Data_snot.git
git clone https://git.renater.fr/anonscm/git/si-snot/PivotMetadata_snot.git
git clone https://github.com/Rosalien/doc_snot.git
```

avec : 

- DataAccess_snot : Les applications shiny [data-access](https://data-snot.cnrs.fr/data-access/) et [datasetArchive](https://data-snot.cnrs.fr/dataset-archive/)
- Data_snot : L'application de gestion des données du SNO-Tourbières : [https://data-snot.cnrs.fr](https://data-snot.cnrs.fr)
- PivotMetadata_snot : L'application de génération de métadonnées au format Pivot pour le SI Theia/Ozcar

# Règle d'organisation du dépôt

Les dépôts sont organisés selon une arborescence qui respecte les règles suivantes :

- chaque nœud de l'arborescence contient un fichier Readme.md (en [markdown](https://github.com/adam-p/markdown-here/wiki/Markdown-Cheatsheet)) qui présente brièvement les répertoires,
- le nom des répertoires est le plus explicite possible et ne contient pas d'accents et d'espaces (remplacer par un souligné),
- l'encodage des fichiers textes et des tables (type .csv) est en **UTF-8**.
